---
title: "Korupus native tekstova"
author: "Lux"
date: "2023-03-25"
output: html_document
---

```{r setup, include=FALSE}
knitr::opts_chunk$set(echo = TRUE)
```


```{r echo=F, eval=T, message=F , warning= FALSE, message=F}
library(tidyverse)
library(readxl)
library(xlsx)
library(here)
library(kableExtra)
library(DT)
library(purrr)
library(data.table)
library(tidytext)
library(dplyr)
library(lubridate)
library(anytime)
library(grid)
library(wordcloud)
library(reshape2)
library(ggraph)
library(widyr)
library(topicmodels)
library(ggthemes)

```

```{r echo=F, eval=F, message=F , warning= FALSE}
# path <- "D:/LUKA/Freelance/Mediatoolkit/FULLtxtDATA"
# raw <- list.files(path = path , pattern="xlsx")
# raw_path <- paste0(path, "/", raw)
# all_raw <- map_df(raw_path, read_excel)
# dt <- distinct(all_raw)
# write.csv(dt, file = "D:/LUKA/Freelance/Mediatoolkit/MktFULLtxt.csv", row.names = T)
```

```{r echo=F, eval=T, message=F , warning= FALSE}
# fullDta <- fread("D:/LUKA/Freelance/Mediatoolkit/FULLDATA_NOTXT.csv")
# fullDtaTxt <- fread("D:/LUKA/Freelance/Mediatoolkit/FULLDATA_TXT.csv")
dt <- fread("D:/LUKA/Freelance/Mediatoolkit/MktFULLtxt.csv")
```

```{r echo=F, eval=F, message=F , warning= FALSE}
n <- nrow(dt)
chunk_size <- n %/% 20

chunks <- split(dt, rep(1:20, each = chunk_size, length.out = n))

for (i in 1:20) {
  fwrite(chunks[[i]], file = paste0("D:/LUKA/Freelance/Mediatoolkit/chunk_", i, ".csv"))
}

```

```{r echo=F, eval=F, message=F , warning= FALSE}

path <- "D:/LUKA/Freelance/Mediatoolkit"
files <- list.files(path)
chunk_files <- files[grep("chunk", files)]
filepath <- file.path(path, chunk_files)



tokenize_chunk <- function(filepath) {
 filepath %>%
    read.csv() %>%
    unnest_tokens(word, FULL_TEXT, token = "words") %>%
    filter(str_detect(word, "humanitar")) %>%
    distinct(TITLE, URL, .keep_all = F) 
}


tokenized_chunks <- map(filepath, tokenize_chunk)

tokenized_chunks_df <- bind_rows(tokenized_chunks)



```

```{r echo=F, eval=F, message=F , warning= FALSE}


df_filtered <- dt %>% 
  filter(URL %in% tokenized_chunks_df$URL)

#write.csv2(df_filtered, file = "D:/LUKA/Freelance/Mediatoolkit/Humanitar.csv", row.names = T)


```

```{r echo=F, eval=F, message=F , warning= FALSE}
dta <- dt %>%
  filter(SOURCE_TYPE =="web")  %>%
  filter(str_detect(AUTHOR,fixed("Content",ignore_case = TRUE))) 

dta <- dt %>%
  filter(SOURCE_TYPE =="web")  %>%
  filter(str_detect(AUTHOR,fixed("Native tim",ignore_case = TRUE)))


dta <- dt %>%
  filter(SOURCE_TYPE =="web")  %>%
  filter(str_detect(AUTHOR,fixed("Native",ignore_case = TRUE)))

dta <- dt %>%
  filter(SOURCE_TYPE =="web")  %>%
  filter(str_detect(FULL_TEXT,fixed("24Content",ignore_case = TRUE)))

dta <- dt %>%
  filter(SOURCE_TYPE =="web") %>%
  filter(str_detect(FULL_TEXT,fixed("Sponzorirani sadržaj",ignore_case = TRUE)))

# sadržaj donosi (txt) == 205

# sadržaj nastao (txt) == 801

# prilog je napravljen (txt) == 5

# nativ (title) == 11

# Native tim (txt) == 142

# Sponzorirani sadržaj == 439

# 24Content ==




dta <- dta[,-1]
```

## 24h

- 24h kod autorstva ima 24ContentHaus i u tekstu formulaciju sadržaj donosi

- 24ContentHaus nema u naslovu

- sadržaj donosi u tekstu ima 205


```{r echo=F, eval=F, message=F , warning= FALSE}

# 24h kod autorstva ima 24ContentHaus i u tekstu formulaciju sadržaj donosi

dta <- dt %>%
  filter(SOURCE_TYPE =="web")  %>%
  filter(str_detect(AUTHOR,fixed("24ContentHaus",ignore_case = TRUE)))

dta <- dt %>%
  filter(SOURCE_TYPE =="web")  %>%
  filter(str_detect(FULL_TEXT,fixed("sadržaj donosi",ignore_case = TRUE)))


activity <- dta %>%
  group_by(FROM) %>%
  summarise(count = n()) %>%
  mutate(percent = round(count / sum(count) * 100,2)) %>% 
  arrange(desc(count))

datatable(activity, options = list(scrollX = TRUE, scrollY = "500px"))

dta %>% 
  select(DATE,TIME,TITLE,FROM,AUTHOR,URL, FULL_TEXT) %>%
  datatable(., options = list(scrollX = TRUE, scrollY = "500px"))
  

```


## Telegram

- formulacija na kraju članka *sadržaj nastao* ili možemo probati s frazom donosi (ovo ne može je ima previše reziduala) 

- sadržaj nastao u tekstu ima 803

```{r echo=F, eval=F, message=F , warning= FALSE}

# 24h kod autorstva ima 24ContentHaus i u tekstu formulaciju sadržaj donosi


dta <- dt %>%
  filter(SOURCE_TYPE =="web")  %>%
  filter(str_detect(FULL_TEXT,fixed("sadržaj nastao",ignore_case = TRUE)))


activity <- dta %>%
  group_by(FROM) %>%
  summarise(count = n()) %>%
  mutate(percent = round(count / sum(count) * 100,2)) %>% 
  arrange(desc(count))

datatable(activity, options = list(scrollX = TRUE, scrollY = "500px"))


dta %>% 
  select(DATE,TIME,TITLE,FROM,AUTHOR,URL, FULL_TEXT) %>%
  datatable(., options = list(scrollX = TRUE, scrollY = "500px"))


```


## T-portal

- tportal ima potpis tnative i na kraju članka ima formulaciju *prilog je napravljen* u produkciji 

- tnative u naslovu ima 0

- prilog je napravljen u tekstu ima 5


```{r echo=F, eval=F, message=F , warning= FALSE}

# 24h kod autorstva ima 24ContentHaus i u tekstu formulaciju sadržaj donosi


dta <- dt %>%
  filter(SOURCE_TYPE =="web")  %>%
  filter(str_detect(AUTHOR,fixed("tnative",ignore_case = TRUE)))

dta <- dt %>%
  filter(SOURCE_TYPE =="web")  %>%
  filter(str_detect(FULL_TEXT,fixed("prilog je napravljen",ignore_case = TRUE)))


activity <- dta %>%
  group_by(FROM) %>%
  summarise(count = n()) %>%
  mutate(percent = round(count / sum(count) * 100,2)) %>% 
  arrange(desc(count))

datatable(activity, options = list(scrollX = TRUE, scrollY = "500px"))


dta %>% 
  select(DATE,TIME,TITLE,FROM,AUTHOR,URL, FULL_TEXT) %>%
  datatable(., options = list(scrollX = TRUE, scrollY = "500px"))

```



## VL

- VL ima Native tim 

- native u autoru ima 11


```{r echo=F, eval=F, message=F , warning= FALSE}

# 24h kod autorstva ima 24ContentHaus i u tekstu formulaciju sadržaj donosi


dta <- dt %>%
  filter(SOURCE_TYPE =="web")  %>%
  filter(str_detect(AUTHOR,fixed("Native",ignore_case = TRUE)))

# dta <- dt %>%
#   filter(SOURCE_TYPE =="web")  %>%
#   filter(str_detect(FULL_TEXT,fixed("prilog je napravljen",ignore_case = TRUE)))


activity <- dta %>%
  group_by(FROM) %>%
  summarise(count = n()) %>%
  mutate(percent = round(count / sum(count) * 100,2)) %>% 
  arrange(desc(count))

datatable(activity, options = list(scrollX = TRUE, scrollY = "500px"))


dta %>% 
  select(DATE,TIME,TITLE,FROM,AUTHOR,URL, FULL_TEXT) %>%
  datatable(., options = list(scrollX = TRUE, scrollY = "500px"))

```


## JL

- JL ima pod autorstvom Sponzorirani sadržaj 


- Sponzorirani sadržaj u naslovu ima 46


- Sponzorirani sadržaj u teskstu ima 439



```{r echo=F, eval=F, message=F , warning= FALSE}

# 24h kod autorstva ima 24ContentHaus i u tekstu formulaciju sadržaj donosi


dta <- dt %>%
  filter(SOURCE_TYPE =="web")  %>%
  filter(str_detect(AUTHOR,fixed("Sponzorirani sadržaj",ignore_case = TRUE)))

activity <- dta %>%
  group_by(FROM) %>%
  summarise(count = n()) %>%
  mutate(percent = round(count / sum(count) * 100,2)) %>% 
  arrange(desc(count))

datatable(activity, options = list(scrollX = TRUE, scrollY = "500px"))

dta %>% 
  select(DATE,TIME,TITLE,FROM,AUTHOR,URL, FULL_TEXT) %>%
  datatable(., options = list(scrollX = TRUE, scrollY = "500px"))

dta <- dt %>%
  filter(SOURCE_TYPE =="web")  %>%
  filter(str_detect(FULL_TEXT,fixed("Sponzorirani sadržaj",ignore_case = TRUE)))


activity <- dta %>%
  group_by(FROM) %>%
  summarise(count = n()) %>%
  mutate(percent = round(count / sum(count) * 100,2)) %>% 
  arrange(desc(count))

datatable(activity, options = list(scrollX = TRUE, scrollY = "500px"))

dta %>% 
  select(DATE,TIME,TITLE,FROM,AUTHOR,URL, FULL_TEXT) %>%
  datatable(., options = list(scrollX = TRUE, scrollY = "500px"))

```



```{r echo=F, eval=T, message=F , warning= FALSE}

dta1 <- dt %>%
  filter(SOURCE_TYPE =="web")  %>%
  filter(str_detect(AUTHOR,fixed("24ContentHaus",ignore_case = TRUE)))

dta2 <- dt %>%
  filter(SOURCE_TYPE =="web")  %>%
  filter(str_detect(FULL_TEXT,fixed("sadržaj donosi",ignore_case = TRUE)))

dta3 <- dt %>%
  filter(SOURCE_TYPE =="web")  %>%
  filter(str_detect(FULL_TEXT,fixed("sadržaj nastao",ignore_case = TRUE)))

dta4 <- dt %>%
  filter(SOURCE_TYPE =="web")  %>%
  filter(str_detect(AUTHOR,fixed("tnative",ignore_case = TRUE)))

dta5 <- dt %>%
  filter(SOURCE_TYPE =="web")  %>%
  filter(str_detect(FULL_TEXT,fixed("prilog je napravljen",ignore_case = TRUE)))

dta6 <- dt %>%
  filter(SOURCE_TYPE =="web")  %>%
  filter(str_detect(AUTHOR,fixed("Native",ignore_case = TRUE)))

dta7 <- dt %>%
  filter(SOURCE_TYPE =="web")  %>%
  filter(str_detect(AUTHOR,fixed("Sponzorirani sadržaj",ignore_case = TRUE)))

dta8 <- dt %>%
  filter(SOURCE_TYPE =="web")  %>%
  filter(str_detect(FULL_TEXT,fixed("Sponzorirani sadržaj",ignore_case = TRUE)))


dta <- rbind(dta1, dta2,dta3,dta4,dta5, dta6, dta7,dta8)

activity <- dta %>%
  group_by(FROM) %>%
  summarise(count = n()) %>%
  mutate(percent = round(count / sum(count) * 100,2)) %>% 
  arrange(desc(count))

datatable(activity, options = list(scrollX = TRUE, scrollY = "500px"))

dta %>% 
  select(DATE,TIME,TITLE,FROM,AUTHOR,URL, FULL_TEXT) %>%
  datatable(., options = list(scrollX = TRUE, scrollY = "500px"))

```




```{r echo=F, eval=F, message=F , warning= FALSE}
dta <- dt %>%
  filter(SOURCE_TYPE =="web") %>%
  filter(str_detect(FULL_TEXT,"sadržaj nastao",ignore_case = TRUE) |
           str_detect(AUTHOR,fixed("sponzor",ignore_case = TRUE))|
           str_detect(AUTHOR,fixed("native",ignore_case = TRUE))|
           str_detect(AUTHOR,fixed("tnative",ignore_case = TRUE))|
           str_detect(FULL,fixed("tnative",ignore_case = TRUE))|
           str_detect(AUTHOR,fixed("tnative",ignore_case = TRUE)))
  
rm(dt)

```

