---
title: "YouTube kanali u Hrvatskoj"
author: "Lux"
date: '28 06 2021 '
output: html_document
---

```{r setup, include=FALSE}
knitr::opts_chunk$set(echo = TRUE)
```

```{r, echo=FALSE,message=FALSE,warning=FALSE}
library(tidyverse)
library(ggplot2)
library(ggthemes)
library(cowplot)
library(magick)
library(png)
library(RCurl)
library(patchwork) 
library(grid)
library(ggpubr)
library(scales)
library(kableExtra)
```



<br>
<br>
<br>


Društveni mediji su danas najbolji izvor informacija o društvu pa ne čudi da su postali osnova za najvažnije poslovne (i političke) odluke. Vidljivo je i sve više društvenih istraživanja na osnovi podataka sa društvenih medija, unatoč otežanom pristupu podatcima koji je domišljato nazvan [APIkalipsa](https://www.tandfonline.com/doi/abs/10.1080/1369118X.2019.1637447) zbog restrikcija u strojnom pristupu podatcima sa društvenih platformi. Glavni razlog za podatkovne restrikcije je Facebook-ova afera sa tvrtkom Cambridge Analytica što je dobro prikazano u dokumentarnom filmu [The social Dilemma](https://www.thesocialdilemma.com/) koji sjajno prikazije "duh vremena".  YouTube je dugo vremena bio zanemaren u istraživanjima društvenih medija u usporedbi sa Facebook-om i Twitter-om, no u zadnjih nekoliko godina se to počelo mijenjati kada su teme [političkog ekstremizma](https://dl.acm.org/doi/10.1145/3351095.3372879), [dezinformacija](https://firstmonday.org/article/view/10112/8332), [kulturne medijacije](https://www.sciencedirect.com/science/article/abs/pii/S0304422X16300973), [radikalizacije društva](https://www.nytimes.com/2018/03/10/opinion/sunday/youtube-politics-radical.html), [odnosa globalnih i lokalnih medijskih struktura](https://ijoc.org/index.php/ijoc/article/view/5725) te [nasilja nad djecom](https://medium.com/@jamesbridle/something-is-wrong-on-the-internet-c39c471271d2) počele dobivati na društvenoj relevantnosti. 

U ovom ću stoga dati pregled YouTube-a, platforme koja je u zadnjih 15ak godina od servisa za dijeljenje video sadržaja postala globalna medijska kompanija sa jasnim komercijalnim fokusom na monetizaciju objavljenog sadržaja i prihodom od preko 15mlrd USD što čini oko 10-ak posto prihoda njgovog vlasnika Google-a. Namjera mi je **1)** (deskriptivno) prikazati najvažnije karakteristike hrvatskih YouTube kanala prema **2)** kategorijama kanala i **3)** analizirati stratifikaciju i hijerarhizaciju domaćih kanala prema temama i veličini. Analiza je inspirana nizom ([I](https://journals.sagepub.com/doi/10.1177/1354856517736979),[II](https://scholarspace.manoa.hawaii.edu/handle/10125/59701),[III](https://eprints.qut.edu.au/202962/1/View_of_Mapping_YouTube_First_Monday.pdf)) nedavno objavljenih radova koji nastoje opisati YouTube platformu na osnovi različitih podataka i sa različitim uspjehom. Podatci i `code` za analizu su (*web scraped*) preuzeti sa stranica za analizu društvenih medija [SOCIAL BLADE](https://socialblade.com/) i [ChannelCrawler](https://channelcrawler.com/) i OpenSource-ani u [repozitoriju](https://github.com/lusiki/Learning-Social-Media-Analytics) kolegija [Learning Social Media Analytics](https://lusiki.github.io/Learning-Social-Media-Analytics/) u pripremi za sljedeću 2021/22 godinu na [FHS](https://www.hrstud.unizg.hr/).



## Ponuda i potražnja

YouTube je, nakon Facebook-a, (drugi) najveći globalni društveni medij na svijetu sa oko [2,9 mlrd korisnika](https://www.statista.com/statistics/272014/global-social-networks-ranked-by-number-of-users/) u 2021. godini, a prema [podatcima](https://datareportal.com/reports/digital-2021-croatia?rq=Croatia) za 2021. godinu **potražnja** za YouTube sadržajem u Hrvatskoj ima doseg od 2,8 mil stanovnika. Isti podatci navode mjesečni broj posjeta YouTube stranici u rasponu od 19 mil do 60 mil ^[servis] te broj jedinstvenih posjeta u rasponu od 1.99 mil - 2.65 mil ^[servis]. Zanimljivo je i spomenuti da prosječni Youtube posjetitelj provede otprilike od 20 do 30 min na platformi, pregledavajući u prosjeku između 3 i 14 kanala. Visoka popularnost platforme se očituje i u čestom *googlanja* riječi "YouTube", odmah nakon nekoliko najvećih domaćih novinskih i informativnih portala. Također je važno i spomenuti da se YouTube platformi u Hrvatskoj najčešće pristupa na račanunalu ili laptopu, što nije tipično za ostale društvene medije koji se dominantno pregledavaju na mobilnim uređajima. Na kraju valja i reći da je YouTube publika relativno mlada pai više od pola posjetitelja je u rasponu starosti od 18 do 34 godine. 

```{r data, echo=FALSE,message=FALSE,warning=FALSE}
yt <- read.csv2("../data/YouTube/YT.csv") 
```


```{r , echo=FALSE,message=FALSE,warning=FALSE, fig.height=6, fig.width=10}
options(scipen = 999)
hist <- yt %>%
  mutate(Ranges = cut(subscribers,c(0,100,1000,10000,100000,200000,300000,400000,500000,1000000, Inf))) %>%
  mutate(Ranges = recode_factor(.$Ranges,
                                "(0,100]" = "100",
                                "(100,1e+03]" = "1k",
                                "(1e+03,1e+04]" = "1-10k",
                                "(1e+04,1e+05]" = "10-100k",
                                "(1e+05,2e+05]" = "100-200k",
                                "(2e+05,3e+05]" = "200-300k",
                                "(3e+05,4e+05]" = "300-400k",
                                "(4e+05,5e+05]" = "400-500k",
                                "(5e+05,1e+06]" = "500-600k",
                                "(1e+06,Inf]"   = "+1mil")) %>%
  na.omit(.) %>%
  group_by(Ranges) %>%
  summarise(Channels = n(),
            Subscribers = sum(subscribers, na.rm = TRUE),
            Videos = sum(videos, na.rm = TRUE),
            Views = sum(views, na.rm = TRUE)) %>%
  gather(.,Category,Number, -Ranges)



gghist <- hist %>% ggplot(.,aes(Ranges,Number)) +
  geom_bar(stat = "identity") +
  facet_wrap(~Category, scales = "free") +
  scale_y_continuous(labels = scales::comma) +
  ylab("Number of channels") +
  xlab("") +
  ggtitle("Croatian YouTube channels by size")+
  theme_bw() +
  theme(panel.grid.major = element_blank(), panel.grid.minor = element_blank(),
  panel.background = element_blank(), axis.line = element_line(colour = "black"),axis.text.x=element_text(angle=45,hjust=1)) 

gghist

```


Na strani YouTube **ponude** u Hrvatskoj se nalazi ~1400 kanala koji imaju više od 0 pretplatnika, a za usporedbu je korisno spomenuti da globalni YouTube ima oko ~40 mil kanala u 2021. godini prema istom kriteriju. Pri tome je stratifikacija kanala izrazito naglašena pa *zlatnih* (preko 1mil pretplatnika) hrvatskih kanala ima 6 ^[elitni] dok globalni YouTube ima oko ~25k takvih kanala. Ovdje prikazujem broj pretplatnika kao glavni kriterij za stratifikaciju kanala jer je na osnovi njega organiziran YouTube-ov monetizacijski sustav no pri tome valja naglasiti da broj pretplatnika ne prikazuje cjelovitu sliku popularnosti kanala. Koliko sadržaja (video-a) vi gledate, a da niste nužno pretplaćeni na kanal koji ga je objavio? Sljedeća YouTube-ova monetizacijska kategorija su *srebrni* kanali koji imaju više od 100k i manje od 1mil pretplatnika. Takvih je kanala u Hrvatskoj 122 i oko ~250k na globalnom YouTube-u. Najveći domaćih kanala (+550) se kreće u rasponu od 1k do 10k pretplatnika, a dosta (400) je i kanala koji su u rasponu od 10k do 100k. Nije zanemariv niti broj domaćih (~220) kanala u rasponu od 100 -1k dok je u svijetu takvih oko 12 mil.

Na gornjem grafikonu je (još malo detaljnije) prikazana stratifikacijska struktura hrvatskih kanala po veličini za broj kanalam pretplatnika, video-a i pregleda. Čini mi se da je zanimljivo primijetiti još tri stvari: **1)** Skoro bimodalnu distribuciju pretplatnika i pregleda tumačim interesom za lokalnim sadržajem (na hrvatskom jeziku) jer manji i lokalni kanali imaju puno lokalnih pretplatnika dok veći i globalnoj publici orjentirani kanali imaju puno stranih prtplatnika. Ovu hipotezu nisam testirao u podatcima ali pregled ("golim okom") kanala u 10-100k rasponu me upućuje na takav zaključak, a postoje i dobri [dokazi](https://eprints.qut.edu.au/202962/1/View_of_Mapping_YouTube_First_Monday.pdf) o YouTube homofiliji (važnosti lokalno generiranog sadržaja). **2)** Ovo mi također ukazuje na to da broj pretplatnika kao kriterij za procjenu veličine i uspjeha kanala nije idealan jer manji, odnosno srednje veliki kanali također imaju velik broj pregleda. Sa druge strane je također i očito da broj pregleda, koliko god nesavršen kao pokazatelj popularnosti, [ipak jako dobro definira razinu popularnosti](https://www.youtube.com/watch?v=y9Hn9a1WC-0&t=101s). **3)**  Manji kanali moraju proizvesti puno više (video) sadržaja za jednak ili manji broj pretplatnika i pregleda što upkazuje na veliku konkurenciju, težak i trnovit put do YouTube uspjeha i postojanje znatnih prinosa na opseg odnosno industrijalnizaciju YouTube platforme. 



<br>
<br>

## Najpopularnije kategorije 


Channel categories are divided into seven main branches. Entertainment, gaming, lifestyle, music, society, and sportseach come with their own subcategories, but a seventh topic, knowledge, is not divided any further. Channels may becategorized into one or several parent topics, and they may or may not be slotted further into subtopics. 

[Kumar](https://policyreview.info/articles/analysis/algorithmic-dance-youtubes-adpocalypse-and-gatekeeping-cultural-content-digital)


```{r, echo=FALSE,message=FALSE,warning=FALSE, fig.height=6, fig.width=10}

#img <- jpeg::readJPEG("../Foto/yt8.jpg")


yt %>%
  group_by(genre) %>%
  summarise(Channels = n(),
            Videos = sum(videos, na.rm = TRUE),
            Subscribers = sum(subscribers, na.rm = TRUE),
            Views = sum(views, na.rm = TRUE)) %>%
  slice(-1) %>%
  ungroup() %>%
  gather(., Category, Number, Channels,Videos,Subscribers,Views) %>%
  ggplot(., aes(x = Number, y = reorder(genre,Number))) +
 # background_image(img) +
  geom_bar(stat = "identity", alpha = 1) +
  ylab("") +
  xlab("Number") +
  ggtitle("Top (1k) Croatian YouTube channels by genre")+
  theme_bw() +
  facet_wrap(~Category, scales = "free") +
  scale_x_continuous(labels = scales::comma) +
  theme(panel.grid.major = element_blank(), panel.grid.minor = element_blank(),
  panel.background = element_blank(), axis.line = element_line(colour = "black")) 
  

```

Najpopularniji kanali među tisuću kanala sa najvećim brojem pretplatnika u Hrvatskoj su glazba, video igre, zabava te ljudi i blogovi dok se manji broj kanala bavi političkim temama, neprofitnim djelovanjem i aktivizmom. Zanimljivo je da obrazovne teme zauzimaju sredinu i ima ih čak više nego sportskih kanala.



```{r kanali, echo=FALSE, eval=FALSE}
kanali <- yt %>%
  group_by(genre) %>%
  count() %>%
  arrange(.,desc(n)) %>%
  ungroup() %>%
  slice(.,1:(n()-1))

ggplot(kanali, aes(x = n, y = reorder(genre,n))) +
  geom_bar(stat = "identity", alpha = 1) +
  ylab("") +
  xlab("Number of channels") +
  ggtitle("Top (1k) Croatian YouTube channels by genre")+
  theme(panel.grid.major = element_blank(), panel.grid.minor = element_blank(),
  panel.background = element_blank(), axis.line = element_line(colour = "black"))

```

```{r kanaliZAlinkedin, echo=FALSE, eval=FALSE}
img <- jpeg::readJPEG("../Foto/yt8.jpg")
 
topGenre <- ggplot(kanali, aes(x = n, y = reorder(genre,n))) +
  background_image(img) +
  geom_bar(stat = "identity", alpha = 1) +
  ylab("") +
  xlab("Number of channels") +
  ggtitle("Top (1k) Croatian YouTube channels by genre")+
  theme(panel.grid.major = element_blank(), panel.grid.minor = element_blank(),
  panel.background = element_blank(), axis.line = element_line(colour = "black")) 

topGenre

```

```{r, echo=FALSE, eval=FALSE}
kanali_video <- yt %>%
  group_by(genre) %>%
  summarize(videos = sum(videos, na.rm = TRUE)) %>%
  arrange(.,desc(videos)) %>%
  ungroup() %>%
  slice(.,1:(n()-1))

ggplot(kanali_video, aes(x = videos, y = reorder(genre,videos))) +
  geom_bar(stat = "identity", alpha = 1) +
  ylab("") +
  xlab("Number of videos") +
  ggtitle("Top (1k) Croatian YouTube channels by genre")+
  theme(panel.grid.major = element_blank(), panel.grid.minor = element_blank(),
  panel.background = element_blank(), axis.line = element_line(colour = "black")) +
  scale_x_continuous(labels = scales::comma)
```

```{r, echo=FALSE, eval=FALSE}
kanali_subs <- yt %>%
  group_by(genre) %>%
  summarize(subscribers = sum(subscribers, na.rm = TRUE)) %>%
  arrange(.,desc(subscribers)) %>%
  ungroup() %>%
  slice(.,1:(n()-1))

ggplot(kanali_subs, aes(x = subscribers, y = reorder(genre,subscribers))) +
  geom_bar(stat = "identity", alpha = 1) +
  ylab("") +
  xlab("Number of subscribers") +
  ggtitle("Top (1k) Croatian YouTube channels by genre")+
  theme(panel.grid.major = element_blank(), panel.grid.minor = element_blank(),
  panel.background = element_blank(), axis.line = element_line(colour = "black")) +
  scale_x_continuous(labels = scales::comma)

```

```{r, echo=FALSE, eval=FALSE}
kanali_subs <- yt %>%
  group_by(genre) %>%
  summarize(views = sum(views, na.rm = TRUE)) %>%
  arrange(.,desc(views)) %>%
  ungroup() %>%
  slice(.,1:(n()-1))

ggplot(kanali_subs, aes(x = views, y = reorder(genre,views))) +
  geom_bar(stat = "identity", alpha = 1) +
  ylab("") +
  xlab("Number of views") +
  ggtitle("Top (1k) Croatian YouTube channels by genre")+
  theme(panel.grid.major = element_blank(), panel.grid.minor = element_blank(),
  panel.background = element_blank(), axis.line = element_line(colour = "black")) +
  scale_x_continuous(labels = scales::comma)
```



```{r ranges, echo=FALSE, message=FALSE, warning=FALSE}

options(digits = 2, scipen = 999)
ranges <- yt %>%
  mutate(Ranges = cut(subscribers,c(0,1000,10000,100000,Inf))) %>%
  mutate(Ranges = recode_factor(.$Ranges,
                                "(0,1e+03]" = "Bugs",
                                "(1e+03,1e+04]" = "Rodents",
                                "(1e+04,1e+05]" = "Mammals",
                                "(1e+05,Inf]" = "Dinosours")) %>%
  mutate(Ranges = as.character(Ranges))

 rangesGeneral <- ranges %>%
  group_by(Ranges) %>%
  summarise(Channels = n(),
            Videos = sum(videos, na.rm = TRUE),
            Subscribers = sum(subscribers, na.rm = TRUE),
            Views = sum(views, na.rm = TRUE)) %>%
  ungroup() %>%
  slice(-5)



rangesGeneral %>%
  kable(format.args = list(decimal.mark = ',', big.mark = ".")) %>%
  kable_styling()
```


YouTube kanala (na strani ponude) "proizvedenih" u hrvatskoj ima oko 1500. U svijetu ima skoro 40mil kanala danas. što treba staviti u ko

U Hrvatskoj je otprilike Pareto

```{r rangesANDcategories, echo=FALSE, message=FALSE, warning=FALSE, include=FALSE}

options(digits = 2, scipen = 999)

rangesCategory <- ranges %>%
  gather(.,Category, Number,videos, subscribers, views) %>%
  group_by(Category) %>%
  mutate(Total = sum(Number, na.rm = TRUE)) %>%
  mutate("Share %" = (Number / Total)*100) %>%
  select(- Total) %>% 
  #ungroup() %>%
  arrange(desc(`Share %`),.by_group = TRUE)
  

rangesCategory %>%
  kable(format.args = list(decimal.mark = ',', big.mark = ".")) %>%
  kable_styling()


```


```{r descriptivesPERchannel, echo=FALSE, message=FALSE, warning=FALSE}
options(digits = 2, scipen = 999)

descriptivesChannel <- yt %>%
  mutate(Ranges = cut(subscribers,c(0,1000,10000,100000,Inf))) %>%
  mutate(Ranges = recode_factor(.$Ranges,
                                "(0,1e+03]" = "Bugs",
                                "(1e+03,1e+04]" = "Rodents",
                                "(1e+04,1e+05]" = "Mammals",
                                "(1e+05,Inf]" = "Dinosours")) %>%
  select(-link,-lastvideo,-X,-name,-genre) %>%
  gather(.,Category, Number, videos, subscribers, views) %>%
  group_by(Category,Ranges ) %>%
  summarise(Mean = mean(Number,na.rm = TRUE),
            Median = median(Number,na.rm = TRUE),
            std = sd(Number, na.rm = TRUE)) %>%
  na.omit()

descriptivesChannel %>%
  kable(format.args = list(decimal.mark = ',', big.mark = ".")) %>%
  kable_styling()


```


```{r genreBYrange, echo=FALSE, message=FALSE, warning=FALSE, fig.height=10,fig.width=12}

options(digits = 2, scipen = 999)

genreBYrange <- ranges %>%
  select(-X, -name,- link,-lastvideo) %>%
  gather(., Category, Number, subscribers, videos, views) %>%
  group_by(Category) %>%
  mutate(TotBYcategory = sum(Number, na.rm = TRUE)) %>%
  ungroup() %>%
  group_by(Category,Ranges) %>%
  mutate(TotBYCategoryANDRange = sum(Number, na.rm = TRUE)) %>%
  ungroup() %>%
  group_by(Category,Ranges,genre,TotBYCategoryANDRange,TotBYcategory) %>%
  summarise(TotBYCategoryANDRangeANDGenre = sum(Number, na.rm = TRUE)) %>%
  mutate(`Share %` = (TotBYCategoryANDRangeANDGenre / TotBYCategoryANDRange)*100) %>%
  na.omit() %>%
  filter(genre != "")
  
  

  
  
   genreBYrange %>%
 #   filter(`Share %` >= 6) %>% 
    ggplot(.,aes(x = factor(Ranges, level = c("Bugs", "Rodents", "Mammals","Dinosours")),
                 y = `Share %`, group= genre)) +
    geom_line(aes(color=genre),size = 1.5) +
    geom_point(aes(color=genre),size = 3) + 
    facet_wrap(~Category) +
    theme_bw(base_size = 16) +
    theme(axis.text.x=element_text(angle=45,hjust=1)) +
    theme(panel.grid.major = element_blank(), panel.grid.minor = element_blank(),
    panel.background = element_blank(), axis.line = element_line(colour = "black"), legend.title=element_blank()) +
    xlab("Channel size") +
    scale_y_continuous(breaks = scales::pretty_breaks(n = 15)) 
  

```


Glavne zaključke o YouTube platformi je moguće sažeti na sljedeći način:

**Prvo**, riječ je o platformi na kojoj dominira mali broj velikih (*dinnosour*) kanala. U toj skupini najvećih se dodatno ističe još manja skupina *elitnih* kanala koji imaju preko 1 mil pretplatnika i dodatno iskrivljuje distribuciju u korist veličine. Iako bi donošenje dubljih zaključaka o prirodi ove distribucije zahtijevalo detaljniju analizu, jasno je da hrvatski YouTube nije sinonim za *informacijsku demokratizaciju* već masovni medij na kojem mali broj *elitnih* kanala dominira velikim mnoštvom malih aspirantskih kanala.

**Drugo**, iako ne nužno vidljivo u podatcima za ovu analizu, "ručni" pregled kanala upućuje na profesionalizaciju platforme, primjerice kroz sve veću duljinu trajanja uspješnih video-a, organiziranog oglašavanja, umrežavanja kanala, povećanje kvalitete opisa i metapodataka...Također je očito i sve veće oslanjanje manjih kanala (manje pretplatnika) na eksterno financiranje poput *Patreon-a*. Valja spomenut i kako najuspješniji kanali orjentirani na zabavni (ne nužno edukativni,informativni ili politički) sadržaj privlače najviše reklama (često i po dvije prilikom pokretanja video-a).

**Treće**, na osnovi jednostavnog deskriptivnog pregleda je vidljiva (kulturološka) dominacija engleskog govornog područja među najvećim i najuspješnijim domaćim video-ima no također i veliki interes za kanale specijalizirane za lokalno relevantne teme.

**Četvrto**, ova analiza predstavlja tek deskriptivni pregled na razini kanala i kao takva može ponuditi zanimljive i korisne ali ipak ograničene uvide u strukturu i trendove na domaćoj YouTube sceni. Daljnja analiza bi zahtijevala detaljnije (meta) podatke na razini pojedinog video-a, potencijalno uključujući transkribirani tekst pogodan za analizu sadržaja no to ostavljam za neki drugi put.

<br>
<br>
<br>


^[servis]: Ovisno o izvoru [SEMRUSH](https://www.semrush.com/) ili [similarweb](https://www.similarweb.com/).
^[elitni]: 2CELLOS (5.68mil), HAUSER (1.85mil), Doctor D.S. (1.75mil), KingsOfFailsShow (1.15mil), agadmator's Chess Channel (1.11mil),BloodMaster (1.07mil)

<br>
<br>
<br>





