---
title: "Analiza YouTube scene u Hrvatskoj"
author: "Lux"
date: '28 06 2021 '
output: html_document
---

```{r setup, include=FALSE}
knitr::opts_chunk$set(echo = TRUE)
```

```{r, echo=FALSE,message=FALSE,warning=FALSE}
library(tidyverse)
library(ggplot2)
library(ggthemes)
library(cowplot)
library(magick)
library(png)
library(RCurl)
library(patchwork) 
library(grid)
library(ggpubr)
library(scales)
library(kableExtra)
```

<br>
<br>

Društveni su mediji danas najvažniji izvor informacija o društvu i podloga su za sve važnije poslovne i političke odluke. U zadnje vrijeme primjetan je sve veći broj istraživanja koja se temelje na podatcima s društvenih medija, unatoč sveopćoj  [APIkalipsi](https://www.tandfonline.com/doi/abs/10.1080/1369118X.2019.1637447) koja je tamo postala sveprisutna. "APIkalipsa" odnosno uvođenje restrikcija u strojnom pristupu podatcima s društvenih medija rezultat je Facebookove afere povezane s tvrtkom Cambridge Analytica koja je izvrsno opisana u dokumentarnom filmu [The social Dilemma](https://www.thesocialdilemma.com/).U istraživanjima društvenih medija YouTube platforma dugo je vremena bila zanemarena u usporedbi s Facebookom i Twitterom, no u zadnjih se nekoliko godina to počelo mijenjati kada su teme [političkog ekstremizma](https://dl.acm.org/doi/10.1145/3351095.3372879), [dezinformacija](https://firstmonday.org/article/view/10112/8332), [kulturne medijacije](https://www.sciencedirect.com/science/article/abs/pii/S0304422X16300973), [radikalizacije društva](https://www.nytimes.com/2018/03/10/opinion/sunday/youtube-politics-radical.html), [odnosa globalnih i lokalnih medijskih struktura](https://ijoc.org/index.php/ijoc/article/view/5725) te [nasilja nad djecom](https://medium.com/@jamesbridle/something-is-wrong-on-the-internet-c39c471271d2) počele dobivati na važnosti, a upravo je YouTube dobar izvor podataka za analizu tih fenomena. 

Nadovezujući se na rastuću istraživačku popularnost YouTube platforme, u ovom ću postu dati opći pregled hrvatskoga YouTubea. Pregled se odnosi na osnovne značajke i uključuje: **1)** deskriptivni prikaz domaćih YouTube kanala, **2)** pregled kanala prema veličini i kategorijama te **3)**  stratifikacijski pregled. Analiza je inspirirana nizom ([I](https://journals.sagepub.com/doi/10.1177/1354856517736979),[II](https://scholarspace.manoa.hawaii.edu/handle/10125/59701),[III](https://eprints.qut.edu.au/202962/1/View_of_Mapping_YouTube_First_Monday.pdf)) nedavno objavljenih radova koji analiziraju YouTube platformu na osnovi različitih podataka i na drugačiji način. Za ovaj su post korišteni podatci s oko (~)2 tisuće (k) hrvatskih YouTube kanala preuzeti sa [SOCIAL BLADE](https://socialblade.com/) i [ChannelCrawler](https://channelcrawler.com/). Podatci i `code` su "opensourceani". u [repozitoriju](https://github.com/lusiki/Learning-Social-Media-Analytics) kolegija [Learning Social Media Analytics](https://lusiki.github.io/Learning-Social-Media-Analytics/) koji je u pripremi za 2021/22 godinu na [FHS](https://www.hrstud.unizg.hr/)(Fakultetu hrvatskih studija).

<br>

## Ponuda i potražnja za YouTube sadržajem u Hrvatskoj

ouTube je drugi najveći (nakon Facebooka) globalni društveni medij na svijetu s oko [2,9 mlrd korisnika](https://www.statista.com/statistics/272014/global-social-networks-ranked-by-number-of-users/) u 2021. godini, a [podatci](https://datareportal.com/reports/digital-2021-croatia?rq=Croatia) za Hrvatsku pokazuju da **potražnja** za YouTube sadržajem ima doseg od 2,8 mil stanovnika. Prema istim podatcima mjesečni je broj posjeta YouTube stranici u Hrvatskoj između 19 mil i 60 mil ^[servis], a broj jedinstvenih posjeta u rasponu od 1.99 mil do 2.65 mil ^[servis]. Pri tome prosječni YouTube posjetitelj provede otprilike 20 do 30 min na toj platformi, pregledavajući u prosjeku između 3 i 14 kanala. Visoka se popularnost platforme očituje u čestom *googlanju* riječi "YouTube" koja je na 14. mjestu i to odmah nakon najvećih domaćih novinskih i informativnih portala. Zanimljivo je da se YouTube platformi u Hrvatskoj najčešće pristupa na računalu ili laptopu, što nije tipično za ostale društvene medije kojima se uglavnom pristupa na mobilnim uređajima. Na kraju valja dodati i to da je YouTube publika relativno mlada. Više od polovine posjetitelja u dobnom je rasponu od 18 do 34 godine. 

```{r data, echo=FALSE,message=FALSE,warning=FALSE}
yt <- read.csv2("../data/YouTube/YT.csv") 
```

Na strani YouTube **ponude** u Hrvatskoj je ~1.400 kanala (s pozitivnim brojem pretplatnika). Za usporedbu korisno je spomenuti da globalni YouTube danas ima oko ~40 mil. kanala. Globalnu YouTube platformu karakterizira izrazita stratifikacija kanala, a u tome ni Hrvatska nije iznimka sa 6 3 *zlatnih* (oni s više od 1 mil. pretplatnika) kanala. U svijetu je sada oko ~25k takvih kanala (zlatnih). Broj pretplatnika koristim kao glavni kriterij za stratifikaciju jer je na toj osnovi organiziran YouTubeov monetizacijski sustav. Treba imati na umu da broj pretplatnika ne odražava baš uvijek pravu sliku popularnosti nekog kanala. Uostalom, koliko sadržaja i sami gledate, a da niste ujedno pretplaćeni na kanal koji ga je objavio? Slijedeću YouTubeovu monetizacijsku razinu čine *srebrni* kanali koji imaju manje od 1 mil. pretplatnika, ali više od 100k. Takvih je u Hrvatskoj 122 kanala, a na globalnom YouTubeu takvih je ~250k kanala. Najveći broj domaćih kanala, njih oko ~550, ima od 1k do 10k pretplatnika, a oko ~400 kanala ima od 10k do 100k pretplatnika. Broj domaćih kanala sa 100 do 1k pretplatnika je ~220, dok u svijetu takvih ima ~12 mil.

```{r ponudaVSpotraznja, echo=FALSE,message=FALSE,warning=FALSE, fig.height=6, fig.width=10}
options(scipen = 999)
hist <- yt %>%
  mutate(Ranges = cut(subscribers,c(0,100,1000,10000,100000,200000,300000,400000,500000,1000000, Inf))) %>%
  mutate(Ranges = recode_factor(.$Ranges,
                                "(0,100]" = "100",
                                "(100,1e+03]" = "1k",
                                "(1e+03,1e+04]" = "1-10k",
                                "(1e+04,1e+05]" = "10-100k",
                                "(1e+05,2e+05]" = "100-200k",
                                "(2e+05,3e+05]" = "200-300k",
                                "(3e+05,4e+05]" = "300-400k",
                                "(4e+05,5e+05]" = "400-500k",
                                "(5e+05,1e+06]" = "500-600k",
                                "(1e+06,Inf]"   = "+1mil")) %>%
  na.omit(.) %>%
  group_by(Ranges) %>%
  summarise(Kanali = n(),
            Video = sum(videos, na.rm = TRUE),
            Pregledi = sum(views, na.rm = TRUE)) %>%
  gather(.,Category,Number, -Ranges)



gghist <- hist %>% ggplot(.,aes(Ranges,Number)) +
  geom_bar(stat = "identity") +
  facet_wrap(~Category, scales = "free") +
  scale_y_continuous(labels = scales::comma) +
  ylab("Broj") +
  xlab("Broj pretplatnika") +
  ggtitle("Hrvatski YouTube kanali po veličini")+
  theme_bw() +
  theme(panel.grid.major = element_blank(), panel.grid.minor = element_blank(),
  panel.background = element_blank(), axis.line = element_line(colour = "black"),axis.text.x=element_text(angle=45,hjust=1)) 

gghist

```


```{r jezik, echo=FALSE, message=FALSE, warning=FALSE, eval = FALSE}


ytLag <- read.csv2("../data/YouTube/YT_languages.csv")

ytLag %>% group_by(lang) %>% count()



ytLag %>% group_by(lang) %>%
  top_n(50, wt= views) %>%
  count()

arrange(desc(views)) %>%
  top_n(views,50) %>% 
  group_by(lang) %>%
  count()


ytLag %>%
  ungroup() %>%
  arrange(desc(subscribers)) %>%
  do(head(.,99)) %>%
  group_by(lang) %>%
  count() 

```



Na gornjem je grafikonu prikazan skupni pregled hrvatskih YouTube kanala po veličini, za tri kriterija: broj kanala, videa i pregleda. Prikaz upućuje na tri stvari: **1)** Bimodalnu distribuciju pregleda koja odražava potražnju za lokalnim sadržajem (na hrvatskom jeziku) budući da manji i lokalni kanali imaju puno lokalnih pretplatnika dok veći i globalnoj publici orijentirani kanali imaju puno stranih pretplatnika. Ovu pretpostavku nisam eksplicitno testirao na podatcima, ali pregled (“golim okom”) kanala u rasponu 10k-100k pretplatnika upućuje na takav zaključak, a postoje i dobri  [dokazi](https://eprints.qut.edu.au/202962/1/View_of_Mapping_YouTube_First_Monday.pdf) o YouTube homofiliji (važnosti lokalno generiranog sadržaja); **2)** Spomenuta bimodalnost također ukazuje na to da broj pretplatnika kao kriterij za procjenu veličine i uspjeha kanala nije idealan jer manji odnosno srednje veliki kanali također mogu imati značajan broj pregleda. S druge je strane također očito da broj pregleda, koliko god bio nesavršen kao pokazatelj popularnosti, [ipak dobro određuje razinu popularnosti](https://www.youtube.com/watch?v=y9Hn9a1WC-0&t=101s). **3)** Manji kanali moraju proizvesti puno više (video) sadržaja za jednak ili manji broj pretplatnika i pregleda, što ukazuje na veliku konkurenciju, težak i trnovit put do YouTube uspjeha.  

<br>

## Pregled najvažnijih kategorija

YouTube platforma, uz kopleksan [algoritamski ples](https://policyreview.info/articles/analysis/algorithmic-dance-youtubes-adpocalypse-and-gatekeeping-cultural-content-digital) s kreatorima sadržaja, tematski organizira kanale u sedam glavnih kategorija koje se, ne sasvim jasnom logikom, granaju u podkategorije. Glavne kategorije sa svojim podkategorijama su: *entertainment, gaming, lifestyle, music, society* i *sports*, dok sedma kategorija *knowledge* nema podkategorija. U ovoj analizi prikazano je nešto više kategorija jer su kanali tako označeni na podatcima za Hrvatsku. Razlog za to nije mi poznat, no pretpostavljam da je YouTube proizvoljno odlučio na taj način kategorizirati domaće kanale. Inače, kategorizacija YouTube kanala nije samo tehnička stvar nego je iznimno važna u internom monetizacijskom algoritmu platforme. Pri tome YouTube vrlo vješto koristi vlastiti kategorizacijski sustav kako bi promovirao odnosno “prikrio” manje poželjan sadržaj poput političkog, aktivističkog pa čak i edukativnog što je popraćeno i opravdanim [kritikama](https://journals.sagepub.com/doi/10.1177/1354856517736979). 


Na donjem je grafikonu vidljivo da su konzistentno najpopularnije kategorije hrvatskih kanala prema svim metrikama *entertainment, gaming, music* i *people&blogs* dok se manji broj kanala bavi političkim temama (*news&politics*), neprofitnim djelovanjem i aktivizmom (*nonprofits&activism*). Takva je podjela karakteristična i za globalnu YouTube platformu te odražava poslovnu orijentaciju platforme na zabavni sadržaj. Čini mi se da tu ima dosta sličnosti s Netflixom koji se razvija u sličnom smjeru. Zanimljivo je da obrazovne teme, prema broju videa u Hrvatskoj, zauzimaju sredinu distribucije i da ih ima čak više nego sportskih kanala! Za buduće domaće YouTube poduzetnike ova informacija može biti korisna jer pokazuje da je relativno najviše truda (broj videa) potrebno za uspjeh u *gaming* kategoriji gdje je konkurencija (broj kanala) najveća i donosi najmanje (pregleda i pretplatnika). S druge strane, kategorija *entertainment* je najisplativiji pristup! Na grafikonu se također vidi da najviše truda (broja videa) za najmanje rezultata (pregleda i pretplatnika) dodnose kategorije *news&politics, sport* i *nonprofits&activism* što, osim niske potražnje za društveno kvalitetnim sadržajem, potvrđuje i prethodno spomenuti (algoritamski) fokus YouTube platforme na zabavu.


```{r, echo=FALSE,message=FALSE,warning=FALSE, fig.height=6, fig.width=10}

#img <- jpeg::readJPEG("../Foto/yt8.jpg")


yt %>%
  group_by(genre) %>%
  summarise(Kanali = n(),
            Video = sum(videos, na.rm = TRUE),
            Pretplatnici = sum(subscribers, na.rm = TRUE),
            Pregledi = sum(views, na.rm = TRUE)) %>%
  slice(-1) %>%
  ungroup() %>%
  gather(., Category, Number, Kanali,Video,Pretplatnici,Pregledi) %>%
  ggplot(., aes(x = Number, y = reorder(genre,Number))) +
 # background_image(img) +
  geom_bar(stat = "identity", alpha = 1) +
  ylab("Kategorija") +
  xlab("Broj") +
  ggtitle("Najveći hrvatski Youtube kanali po kategorijama ")+
  theme_bw() +
  facet_wrap(~Category, scales = "free") +
  scale_x_continuous(labels = scales::comma) +
  theme(panel.grid.major = element_blank(), panel.grid.minor = element_blank(),
  panel.background = element_blank(), axis.line = element_line(colour = "black")) 
  

```


```{r kanali, echo=FALSE, eval=FALSE}
kanali <- yt %>%
  group_by(genre) %>%
  count() %>%
  arrange(.,desc(n)) %>%
  ungroup() %>%
  slice(.,1:(n()-1))

ggplot(kanali, aes(x = n, y = reorder(genre,n))) +
  geom_bar(stat = "identity", alpha = 1) +
  ylab("") +
  xlab("Number of channels") +
  ggtitle("Top (1k) Croatian YouTube channels by genre")+
  theme(panel.grid.major = element_blank(), panel.grid.minor = element_blank(),
  panel.background = element_blank(), axis.line = element_line(colour = "black"))

```

```{r kanaliZAlinkedin, echo=FALSE, eval=FALSE}
img <- jpeg::readJPEG("../Foto/yt8.jpg")
 
topGenre <- ggplot(kanali, aes(x = n, y = reorder(genre,n))) +
  background_image(img) +
  geom_bar(stat = "identity", alpha = 1) +
  ylab("") +
  xlab("Number of channels") +
  ggtitle("Top (1k) Croatian YouTube channels by genre")+
  theme(panel.grid.major = element_blank(), panel.grid.minor = element_blank(),
  panel.background = element_blank(), axis.line = element_line(colour = "black")) 

topGenre

```

```{r, echo=FALSE, eval=FALSE}
kanali_video <- yt %>%
  group_by(genre) %>%
  summarize(videos = sum(videos, na.rm = TRUE)) %>%
  arrange(.,desc(videos)) %>%
  ungroup() %>%
  slice(.,1:(n()-1))

ggplot(kanali_video, aes(x = videos, y = reorder(genre,videos))) +
  geom_bar(stat = "identity", alpha = 1) +
  ylab("") +
  xlab("Number of videos") +
  ggtitle("Top (1k) Croatian YouTube channels by genre")+
  theme(panel.grid.major = element_blank(), panel.grid.minor = element_blank(),
  panel.background = element_blank(), axis.line = element_line(colour = "black")) +
  scale_x_continuous(labels = scales::comma)
```

```{r, echo=FALSE, eval=FALSE}
kanali_subs <- yt %>%
  group_by(genre) %>%
  summarize(subscribers = sum(subscribers, na.rm = TRUE)) %>%
  arrange(.,desc(subscribers)) %>%
  ungroup() %>%
  slice(.,1:(n()-1))

ggplot(kanali_subs, aes(x = subscribers, y = reorder(genre,subscribers))) +
  geom_bar(stat = "identity", alpha = 1) +
  ylab("") +
  xlab("Number of subscribers") +
  ggtitle("Top (1k) Croatian YouTube channels by genre")+
  theme(panel.grid.major = element_blank(), panel.grid.minor = element_blank(),
  panel.background = element_blank(), axis.line = element_line(colour = "black")) +
  scale_x_continuous(labels = scales::comma)

```

```{r, echo=FALSE, eval=FALSE}
kanali_subs <- yt %>%
  group_by(genre) %>%
  summarize(views = sum(views, na.rm = TRUE)) %>%
  arrange(.,desc(views)) %>%
  ungroup() %>%
  slice(.,1:(n()-1))

ggplot(kanali_subs, aes(x = views, y = reorder(genre,views))) +
  geom_bar(stat = "identity", alpha = 1) +
  ylab("") +
  xlab("Number of views") +
  ggtitle("Top (1k) Croatian YouTube channels by genre")+
  theme(panel.grid.major = element_blank(), panel.grid.minor = element_blank(),
  panel.background = element_blank(), axis.line = element_line(colour = "black")) +
  scale_x_continuous(labels = scales::comma)
```

## Kategorije i veličina kanala

Nakon pregleda osnovnih karakteristika i kategorija YouTube kanala treba pogledati i njihov međusobni odnos. Za te potrebe pojednostavnit ću kategorizaciju kanala prema broju pretplatnika i nazvati sve kanale do 1k preptlatnika – “Bube”, od 1k do 10k – “Glodavci”, od 10k do 100k – “Sisavci”, a sve preko 100k – “Dinosauri”. Podatci prikazani u donjoj tablici jasno pokazuju (**agregatni**) nesrazmjer između dinosaura i nižih vrsta u svim metrikama. Dinosauri su malobrojni i na malo sadržaja ostvaruju najviše pretplatnika i pregleda. Daleko ispod Dinosaura nalaze se Sisavci i Glodavci koji na sličnoj količini sadržaja (broj videa) ostvaruju tek oko 30 % (Sisavci), odnosno 5 % (Glodavci) pretplatnika i pregleda Dinosaura. Na samom dnu su Bube koje imaju zanemariv broj pretplatnika i pregleda, ali pokazuju znatan YouTube entuzijazam kroz relativno velik broj kanala.    

```{r ranges, echo=FALSE, message=FALSE, warning=FALSE}

options(digits = 2, scipen = 999)
ranges <- yt %>%
  mutate(Ranges = cut(subscribers,c(0,1000,10000,100000,Inf))) %>%
  mutate(Ranges =recode_factor(.$Ranges,
                                "(0,1e+03]" = "Bube",
                                "(1e+03,1e+04]" = "Glodavci",
                                "(1e+04,1e+05]" = "Sisavci",
                                "(1e+05,Inf]" = "Dinosauri")) %>%
  mutate(Ranges = as.character(Ranges))

 rangesGeneral <- ranges %>%
  group_by(Ranges) %>%
  summarise(Kanali = n(),
            Video = sum(videos, na.rm = TRUE),
            Pretplatnici = sum(subscribers, na.rm = TRUE),
            Pregledi = sum(views, na.rm = TRUE)) %>%
  ungroup() %>%
  slice(-5) %>%
  arrange(factor(Ranges,
                 levels = c("Bube", "Glodavci", "Sisavci","Dinosauri")))



rangesGeneral %>%
  kable(format.args = list(decimal.mark = ',', big.mark = "."),
        caption = "Agregatni pregled metrika prema veličini kanala") %>%
  kable_styling()
```

```{r rangesANDcategories, echo=FALSE, message=FALSE, warning=FALSE, include=FALSE}

options(digits = 2, scipen = 999)

rangesCategory <- ranges %>%
  group_by(Ranges) %>%
  mutate(channels = n()) %>%
  gather(.,Category, Number,videos, subscribers, views,channels) %>%
  ungroup() %>%
  group_by(Category) %>%
  mutate(Total = sum(Number, na.rm = TRUE)) %>%
  mutate("Share %" = (Number / Total)*100) %>%
  select(- Total) %>% 
  #ungroup() %>%
  arrange(desc(`Share %`),.by_group = TRUE)
  

rangesCategory %>%
  kable(format.args = list(decimal.mark = ',', big.mark = ".")) %>%
  kable_styling()


```

Donji grafikon deskriptivno prikazuje prosjek metrika na razini veličine kanala. Prije svega vidljivo je da najveće razlike (rasponi) postoje unutar najvećih kategorija (Dinosaura). Najveći raspon (vidljivo kao visina kvadrata na box-plot dijagramu) kod Dinosaura ukazuje na znatne razlike u efikasnosti poslovne YouTube strategije kod najvećih, pa bi u nekom od budućih istraživanja bilo korisno identificirati najefikasnije Dinosaure, analizirati njihove karakteristike i tako informirano doprinijeti [popularnim debatama](https://www.reddit.com/r/NewTubers/comments/cmdewu/12_true_facts_about_success_on_youtube/) o strategijama uspjeha na YouTubeu. Na donjem je grafikonu također vidljivo da Dinosauri imaju najviši prosjek u kategoriji “Video”, odnosno da prosječni Dinosaur kanal objavi ~250 videa. To jasno upućuje na profesionalizaciju rada na YouTubeu kod velikih kanala koju prate i [klasične opasnosti](https://www.polygon.com/2018/6/1/17413542/burnout-mental-health-awareness-youtube-elle-mills-el-rubius-bobby-burns-pewdiepie) modernih profesionalnih zanimanja. Uz to se na grafikonu vrlo dobro vidi i dobitak na efikasnosti koji prati veličinu kanala, osobito prema broju pretplatnika.    

```{r descriptivesPERchannel, echo=FALSE, message=FALSE, warning=FALSE,fig.height=8,fig.width=12}
options(digits = 2, scipen = 999)

descriptivesChannel <- yt %>%
  mutate(Ranges = cut(subscribers,c(0,1000,10000,100000,Inf))) %>%
  mutate(Ranges = recode_factor(.$Ranges,
                                "(0,1e+03]" = "Bube",
                                "(1e+03,1e+04]" = "Glodavci",
                                "(1e+04,1e+05]" = "Sisavci",
                                "(1e+05,Inf]" = "Dinosauri")) %>%
  select(-link,-lastvideo,-X,-name,-genre) %>%
#  group_by(Ranges) %>%
#  mutate(channels = n()) %>%
  ungroup() %>%
  gather(.,Category, Number, videos, subscribers, views)  %>%
  mutate(Category = recode_factor(.$Category,
                                "videos" = "Video",
                                "subscribers" = "Pretplatnici",
                                "views" = "Pregledi")) %>%
#  group_by(Category,Ranges ) %>%
 # summarise(Mean = mean(Number,na.rm = TRUE),
 #           Median = median(Number,na.rm = TRUE),
 #           std = sd(Number, na.rm = TRUE)) %>%
  na.omit()




calc_stat <- function(x) {
  coef <- 1.5
  n <- sum(!is.na(x))
  # calculate quantiles
  stats <- quantile(x, probs = c(0.1, 0.25, 0.5, 0.75, 0.9))
  names(stats) <- c("ymin", "lower", "middle", "upper", "ymax")
  return(stats)
}



dscGG <- descriptivesChannel %>%
  ggplot(.,aes(Ranges,Number)) +
  stat_summary(fun.data = calc_stat, geom="boxplot") +
  facet_wrap(~Category,scales = "free") +
  theme_bw(base_size = 16) +
    theme(axis.text.x=element_text(angle=45,hjust=1)) +
    theme(panel.grid.major = element_blank(), panel.grid.minor = element_blank(),
    panel.background = element_blank(), axis.line = element_line(colour = "black"), legend.title=element_blank()) +
    xlab("Veličina kanala") +
    ylab("Broj") +
    scale_y_continuous(breaks = scales::pretty_breaks(n = 5),labels = scales::number_format( big.mark = "." )) +
  ggtitle("Prosjek metrika prema prema veličini kanala")


dscGG

dscTABLE <- descriptivesChannel %>%
  kable(format.args = list(decimal.mark = ',', big.mark = "."),
        caption = "Pregled srednjih veličina po kanalu") %>%
  kable_styling()


```




```{r netokracijaProfile, eval = FALSE, echo=FALSE, message=FALSE, warning=FALSE,fig.height=8,fig.width=12}


#img <- jpeg::readJPEG("../Foto/yt8.jpg")

calc_stat <- function(x) {
  coef <- 1.5
  n <- sum(!is.na(x))
  # calculate quantiles
  stats <- quantile(x, probs = c(0.1, 0.25, 0.5, 0.75, 0.9))
  names(stats) <- c("ymin", "lower", "middle", "upper", "ymax")
  return(stats)
}



dscGG <- descriptivesChannel %>%
  ggplot(.,aes(Ranges,Number)) +
#  background_image(img) +
  stat_summary(fun.data = calc_stat, geom="boxplot") +
  facet_wrap(~Category,scales = "free") +
  theme_bw(base_size = 16) +
  theme(axis.text.x=element_text(angle=45,hjust=1)) +
  theme(panel.grid.major = element_blank(), panel.grid.minor = element_blank(),
  panel.background = element_blank(), axis.line = element_line(colour = "black"), legend.title=element_blank()) +
  xlab("") +
  ylab("") +
  scale_y_continuous(breaks = scales::pretty_breaks(n = 5),labels = scales::number_format( big.mark = "." )) +
  ggtitle("")

dscGG



```

Na donjem se grafikonu jasno vidi porast udjela slijeva nadesno za svaku metriku i veličinu kanala uz poneke iznimke kod Glodavaca i Sisavaca. *Gaming, entertainment i music* kategorije su koji dominiraju u svim metrikama i tu Dinsoauri imaju najviše pregleda, videa i pretplatnika. Jedina iznimka je kategorija *music* u kojoj Sisavci imaju veći udio što odražava spomenutu YouTube homofiliju. Zanimljivo je primijetiti da kategorije *people&blogs*, *autos&videos*, *comedy* i *education* imaju veći (ili barem jednak) udio pregleda i videa među Glodavcima i Bubama ponovno potvrđujući specifične lokalne interese za određene kategorije na hrvatskome jeziku. Strategija pokretanja lokalno zanimljivoga kanala u tim kategorijama u svakom se slučaju isplati za osobnu ili poslovnu promociju, iako neće dovesti do monetizacijskih YouTube razina. Monetizacija je u tom slučaju moguća kroz alternativne sustave financiranja poput Paterona, kojima uostalom pribjegava [sve veći broj kanala](https://firstmonday.org/ojs/index.php/fm/article/download/10667/9575) na globalnom YouTube-u.     

```{r genreBYrange, echo=FALSE, message=FALSE, warning=FALSE, fig.height=10,fig.width=12}

options(digits = 2, scipen = 999)

genreBYrange <- ranges %>%
  select(-X, -name,- link,-lastvideo) %>%
  gather(., Category, Number, subscribers, videos, views) %>%
  group_by(Category) %>%
  mutate(TotBYcategory = sum(Number, na.rm = TRUE)) %>%
  ungroup() %>%
  group_by(Category,Ranges) %>%
  mutate(TotBYCategoryANDRange = sum(Number, na.rm = TRUE)) %>%
  ungroup() %>%
  group_by(Category,Ranges,genre,TotBYCategoryANDRange,TotBYcategory) %>%
  summarise(TotBYCategoryANDRangeANDGenre = sum(Number, na.rm = TRUE)) %>%
  mutate(`Share %` = (TotBYCategoryANDRangeANDGenre / TotBYCategoryANDRange)*100) %>%
  na.omit() %>%
  filter(genre != "")
  
  

  
  
   genreBYrange %>%
 #   filter(`Share %` >= 6) %>% 
    ggplot(.,aes(x = factor(Ranges, level = c("Bube", "Glodavci", "Sisavci","Dinosauri")),
                 y = `Share %`, group= genre)) +
    geom_line(aes(color=genre),size = 1.5) +
    geom_point(aes(color=genre),size = 3) + 
    facet_wrap(~Category) +
    theme_bw(base_size = 16) +
    theme(axis.text.x=element_text(angle=45,hjust=1)) +
    theme(panel.grid.major = element_blank(), panel.grid.minor = element_blank(),
    panel.background = element_blank(), axis.line = element_line(colour = "black"), legend.title=element_blank()) +
    xlab("Velicina kanala") +
    ylab("Udio %") + 
    scale_y_continuous(breaks = scales::pretty_breaks(n = 15)) +
    ggtitle("Relativni prikaz metrika po kategorijama i veličini kanala")
  

```


Na osnovi prethodnog pregleda hrvatske YouTube scene je moguće donijeti nekoliko glavnih zaključaka:

**Prvo**,  hrvatski (i globalni) YouTube jest platforma na kojoj dominira mali broj velikih kanala. U toj skupini velikih dodatno se ističe još manja skupina *elitnih* kanala koji imaju preko 1 mil. pretplatnika i dodatno iskrivljuje distribuciju u korist veličine. Iako bi donošenje dubljih zaključaka o prirodi ove distribucije zahtijevalo detaljniju analizu, jasno je da hrvatski YouTube nije sinonim za *informacijsku demokratizaciju* već za masovni medij na kojem dominira mali broj veliih kanala.

**Drugo**, pregled najzastupljenijih kategorija među domaćim kanalima ukazuje na fokus YouTube platforme prema zabavnom sadržaju. Osim što edukativni, društveni i politički sadržaj znatno teže ulazi u monetizacijske kategorije, takav sadržaj zahtjeva mnogo više angažmana (videa) za jednak ili manji broj pretplatnika i/ili pogleda.   

**Treće**,na osnovi jednostavnog deskriptivnog pregleda vidljiva je (kulturološka) dominacija engleskoga govornoga područja među najvećim i najuspješnijim domaćim kanalima, ali isto tako  i visok interes za kanale specijalizirane za lokalno relevantne teme. Tu je moguće dodati i to da principi koji vrijede na globalnoj YouTube platformi uvelike vrijede i u Hrvatskoj.

**Četvrto**, ova analiza predstavlja tek deskriptivni pregled na razini kanala i kao takva može ponuditi zanimljive i korisne, ali ipak ograničene, uvide u strukturu i trendove na domaćoj YouTube sceni. Daljnja bi analiza zahtijevala detaljnije (meta)podatke na razini pojedinog videa potencijalno uključujući transkribirani tekst pogodan za analizu sadržaja, no to ostavljam za neku drugu priliku.

<br>
<br>
<br>


^[servis]: Ovisno o izvoru [SEMRUSH](https://www.semrush.com/) ili [similarweb](https://www.similarweb.com/).
<br>
^[elitni]: 2CELLOS (5.68mil), HAUSER (1.85mil), Doctor D.S. (1.75mil), KingsOfFailsShow (1.15mil), agadmator's Chess Channel (1.11mil),BloodMaster (1.07mil)

<br>
<br>
<br>





