---
title: "Analiza YouTube scene u Hrvatskoj"
author: "Lux"
date: '28 06 2021 '
output: html_document
---

```{r setup, include=FALSE}
knitr::opts_chunk$set(echo = TRUE)
```

```{r, echo=FALSE,message=FALSE,warning=FALSE}
library(tidyverse)
library(ggplot2)
library(ggthemes)
library(cowplot)
library(magick)
library(png)
library(RCurl)
library(patchwork) 
library(grid)
library(ggpubr)
library(scales)
library(kableExtra)
```

<br>
<br>

Društveni mediji su postali najvažniji izvor informacija o društvu i predstavljaju podlogu za sve poslovne i političke odluke. U zadnje vrijeme vidimo i sve veći broj istraživanja na osnovi podataka sa društvenih medija, unatoč sveopćoj [APIkalipsi](https://www.tandfonline.com/doi/abs/10.1080/1369118X.2019.1637447) na društvenim medijima. APIkalipsa, odnosno uvođenje restrikcija u strojnom pristupu podatcima sa društvenih platformi rezultat je Facebook-ove afere sa tvrtkom Cambridge Analytica koja je izvrsno opisana u dokumentarnom filmu [The social Dilemma](https://www.thesocialdilemma.com/). U istraživanjima društvenih medija je YouTube platforma dugo vremena bila zanemarena u usporedbi sa Facebook-om i Twitter-om no u zadnjih nekoliko godina se to počelo mijenjati kada su teme [političkog ekstremizma](https://dl.acm.org/doi/10.1145/3351095.3372879), [dezinformacija](https://firstmonday.org/article/view/10112/8332), [kulturne medijacije](https://www.sciencedirect.com/science/article/abs/pii/S0304422X16300973), [radikalizacije društva](https://www.nytimes.com/2018/03/10/opinion/sunday/youtube-politics-radical.html), [odnosa globalnih i lokalnih medijskih struktura](https://ijoc.org/index.php/ijoc/article/view/5725) te [nasilja nad djecom](https://medium.com/@jamesbridle/something-is-wrong-on-the-internet-c39c471271d2) počele dobivati na važnosti, a upravo YouTube predstavlja dobar izvor podataka za analizu tih fenomena. 

Nadovezujući se na rastuću istraživačku popularnost YouTube platforme, u ovom ću postu dati pregled hrvatskih YouTube kanala. Pregled se odnosi na osnovne karakteristike i uključuje: **1)** deskriptivni prikaz domaćih YouTube kanala, **2)** pregled kanala prema veličini i kategorijama te **3)** analizu stratifikacije i hijerarhizacije domaćih YouTube kanala. Analiza je inspirana nizom ([I](https://journals.sagepub.com/doi/10.1177/1354856517736979),[II](https://scholarspace.manoa.hawaii.edu/handle/10125/59701),[III](https://eprints.qut.edu.au/202962/1/View_of_Mapping_YouTube_First_Monday.pdf)) nedavno objavljenih radova koji analiziraju YouTube platformu na osnovi različitih podataka i iz različitog kuta. Za ovaj post su korišteni podatci o oko (~)2 tisuće (k) hrvatskih YouTube kanala preuzeti sa [SOCIAL BLADE](https://socialblade.com/) i [ChannelCrawler](https://channelcrawler.com/). Podatci i `code` su OpenSource-ani u [repozitoriju](https://github.com/lusiki/Learning-Social-Media-Analytics) kolegija [Learning Social Media Analytics](https://lusiki.github.io/Learning-Social-Media-Analytics/) koji je u pripremi za 2021/22 godinu na [FHS](https://www.hrstud.unizg.hr/).

<br>

## Ponuda i potražnja za YouTube sadržajem u Hrvatskoj

YouTube je, nakon Facebook-a, (drugi) najveći globalni društveni medij na svijetu sa oko [2,9 mlrd korisnika](https://www.statista.com/statistics/272014/global-social-networks-ranked-by-number-of-users/) u 2021. godini, a [podatci](https://datareportal.com/reports/digital-2021-croatia?rq=Croatia) za Hrvatsku pokazuju da **potražnja** za YouTube sadržajem ima doseg od 2,8 mil stanovnika. Prema istim podatcima mjesečni broj posjeta YouTube stranici je između 19 mil i 60 mil ^[servis], a broj jedinstvenih posjeta u rasponu od 1.99 mil - 2.65 mil ^[servis]. Pri tome prosječni Youtube posjetitelj provede otprilike od 20 do 30 min na platformi, pregledavajući u prosjeku između 3 i 14 kanala. Visoka popularnost platforme se očituje u čestom *googlanju* riječi "YouTube", koja je na 14 mjestu, odmah nakon najvećih domaćih novinskih i informativnih portala. Zaimljivo je da se YouTube platformi u Hrvatskoj najčešće pristupa na računalu ili laptopu, što nije tipično za ostale društvene medije koji se uglavnom pregledavaju na mobilnim uređajima. Na kraju valja dodati i da je YouTube publika relativno mlada sa više od pola posjetitelja u rasponu starosti od 18 do 34 godine. 

```{r data, echo=FALSE,message=FALSE,warning=FALSE}
yt <- read.csv2("../data/YouTube/YT.csv") 
```

Na strani YouTube **ponude** je u Hrvatskoj ~1.400 kanala (sa pozitivnim brojem pretplatnika), a za usporedbu je korisno spomenuti da globalni YouTube danas ima oko ~40 mil takvih kanala. Globalnu YouTube platformu karakterizira izrazito naglašena stratifikacija kanala, a tu ni Hrvatska nije iznimka sa 6 ^[elitnih] *zlatnih* (preko 1mil pretplatnika) kanala dok u svijetu ima oko ~25k takvih kanala. Ovdje koristim broj pretplatnika kao glavni kriterij za stratifikaciju jer je na osnovi njega organiziran YouTube-ov monetizacijski sustav iako valja reći da broj pretplatnika ne prikazuje uvijek potpunu sliku popularnosti nekog kanala. Uostalom, koliko sadržaja i sami gledate, a da niste nužno pretplaćeni na kanal koji ga je objavio? Sljedeća YouTube-ova monetizacijska razina su *srebrni* kanali koji imaju manje od 1mil pretplatnika i više od 100k. Takvih je kanala u Hrvatskoj 122, a ~250k na globalnom YouTube-u. Najveći broj domaćih kanala (~550) se kreće u rasponu od 1k do 10k pretplatnika, a dosta (~400) je i kanala u rasponu od 10k do 100k. Broj domaćih  kanala sa 100 do 1k pretplatnika je ~220, dok u svijetu takvih ima ~12 mil.

```{r ponudaVSpotraznja, echo=FALSE,message=FALSE,warning=FALSE, fig.height=6, fig.width=10}
options(scipen = 999)
hist <- yt %>%
  mutate(Ranges = cut(subscribers,c(0,100,1000,10000,100000,200000,300000,400000,500000,1000000, Inf))) %>%
  mutate(Ranges = recode_factor(.$Ranges,
                                "(0,100]" = "100",
                                "(100,1e+03]" = "1k",
                                "(1e+03,1e+04]" = "1-10k",
                                "(1e+04,1e+05]" = "10-100k",
                                "(1e+05,2e+05]" = "100-200k",
                                "(2e+05,3e+05]" = "200-300k",
                                "(3e+05,4e+05]" = "300-400k",
                                "(4e+05,5e+05]" = "400-500k",
                                "(5e+05,1e+06]" = "500-600k",
                                "(1e+06,Inf]"   = "+1mil")) %>%
  na.omit(.) %>%
  group_by(Ranges) %>%
  summarise(Kanali = n(),
            Video = sum(videos, na.rm = TRUE),
            Pregledi = sum(views, na.rm = TRUE)) %>%
  gather(.,Category,Number, -Ranges)



gghist <- hist %>% ggplot(.,aes(Ranges,Number)) +
  geom_bar(stat = "identity") +
  facet_wrap(~Category, scales = "free") +
  scale_y_continuous(labels = scales::comma) +
  ylab("Broj kanala") +
  xlab("Broj pretplatnika") +
  ggtitle("Hrvatski YouTube kanali po veličini")+
  theme_bw() +
  theme(panel.grid.major = element_blank(), panel.grid.minor = element_blank(),
  panel.background = element_blank(), axis.line = element_line(colour = "black"),axis.text.x=element_text(angle=45,hjust=1)) 

gghist

```

Na gornjem grafikonu je prikazan skupni pregled hrvatskih YouTube kanala po veličini za broj kanala, videa i pregleda. Prikaz upućuje na tri stvari. **1)** Bimodalnu distribuciju pregleda koja upućuje na potražnju za lokalnim sadržajem (na hrvatskom jeziku) pošto manji i lokalni kanali imaju puno lokalnih pretplatnika dok veći i globalnoj publici orjentirani kanali imaju puno stranih pretplatnika. Ovu pretpostavku nisam eksplicitno testirao na podatcima ali pregled ("golim okom") kanala u 10-100k rasponu upućuje na takav zaključak, a postoje i dobri [dokazi](https://eprints.qut.edu.au/202962/1/View_of_Mapping_YouTube_First_Monday.pdf) o YouTube homofiliji (važnosti lokalno generiranog sadržaja). **2)** Spomenuta bimodalnost također ukazuje na to da broj pretplatnika kao kriterij za procjenu veličine i uspjeha kanala nije idealan jer manji, odnosno srednje veliki kanali također mogu imati značajan broj pregleda. Sa druge strane je također i očito da broj pregleda, koliko god nesavršen kao pokazatelj popularnosti, [ipak dobro određuje razinu popularnosti](https://www.youtube.com/watch?v=y9Hn9a1WC-0&t=101s). **3)** Manji kanali moraju proizvesti puno više (video) sadržaja za jednak ili manji broj pretplatnika i pregleda što ukazuje na veliku konkurenciju, težak i trnovit put do YouTube uspjeha ali i postojanje prinosa na opseg odnosno industrijalizaciju YouTube platforme. 

<br>

## Pregled najvažnijih kategorija

YouTube platforma kroz složen [algoritamski ples](https://policyreview.info/articles/analysis/algorithmic-dance-youtubes-adpocalypse-and-gatekeeping-cultural-content-digital) sa kreatorima sadržaja tematski organizira kanale u sedam glavnih kategorija koje se, ne skroz jasnom logikom, granaju u podkategorije. Glavne kategorije sa podkategorijama su: *entertainment, gaming, lifestyle, music, society* i *sports*, dok sedma kategorija, *knowledge*, nema podkategorija. U ovoj analizi je prikazano nešto više kategorija jer su kanali tako označeni na podatcima za Hrvatsku. Razlog za to mi nije poznat, no pretpostavljam da je YouTube proizvoljno odlučio na taj način kategorizirati domaće kanale. Inače, kategorizacija YouTube kanala nije samo tehnička stvar već je jako važna u monetizacijskom algoritmu. YouTube vješto koristi kategorizacijski sustav kako bi promovirao, odnodno "prikrio" manje poželjan sadržaj poput političkog, aktivističkog pa čak i edukativnog što je popraćeno i opravdanim [kritikama](https://journals.sagepub.com/doi/10.1177/1354856517736979). 


Na donjem grafikonu je vidljivo da su najpopularnije kategorije hrvatskih kanala prema svim metrikama  konzistentno glazba, video igre, zabava te ljudi i blogovi dok se manji broj kanala bavi političkim temama, neprofitnim djelovanjem i aktivizmom. Ovakva je distribucija karakteristična i za globalnu YouTube platformu te odražava poslovnu orjentaciju platforme na zabavni sadržaj. Čini mi se da tu ima dosta sličnosti sa Netflix-om koji se razvija u sličnom smjeru. Zanimljivo je da obrazovne teme prema broju videa u Hrvatskoj zauzimaju sredinu distribucije i da ih ima čak više nego sportskih kanala! Za buduće domaće YouTube poduzetnike ova informacija može biti korisna jer pokazuje da je relativno najviše truda (broj video-a) potrebno za uspjeh u *gaming* katgoriji gdje je konkurencija (broj kanala) najveća i donosi najmanje (pregleda i pretplatnika). Sa druge strane, kategorija *entertainment* je najisplativiji pristup! Na grafikonu se također vidi da najviše truda (broja video-a) za najmanje rezultata (pregleda i pretplatnika) dodnose kategorije *news&politics, sport* i *nonprofits&activism* što osim niske potražnje za kvalitetnim sadržajem odražava i prethodno spomenuti (algoritamski) fokus YouTube platforme na zabavu.


```{r, echo=FALSE,message=FALSE,warning=FALSE, fig.height=6, fig.width=10}

#img <- jpeg::readJPEG("../Foto/yt8.jpg")


yt %>%
  group_by(genre) %>%
  summarise(Kanali = n(),
            Video = sum(videos, na.rm = TRUE),
            Pretplatnici = sum(subscribers, na.rm = TRUE),
            Pregledi = sum(views, na.rm = TRUE)) %>%
  slice(-1) %>%
  ungroup() %>%
  gather(., Category, Number, Kanali,Video,Pretplatnici,Pregledi) %>%
  ggplot(., aes(x = Number, y = reorder(genre,Number))) +
 # background_image(img) +
  geom_bar(stat = "identity", alpha = 1) +
  ylab("Kategorija") +
  xlab("Broj") +
  ggtitle("Najveći hrvatski Youtube kanali po kategorijama ")+
  theme_bw() +
  facet_wrap(~Category, scales = "free") +
  scale_x_continuous(labels = scales::comma) +
  theme(panel.grid.major = element_blank(), panel.grid.minor = element_blank(),
  panel.background = element_blank(), axis.line = element_line(colour = "black")) 
  

```


```{r kanali, echo=FALSE, eval=FALSE}
kanali <- yt %>%
  group_by(genre) %>%
  count() %>%
  arrange(.,desc(n)) %>%
  ungroup() %>%
  slice(.,1:(n()-1))

ggplot(kanali, aes(x = n, y = reorder(genre,n))) +
  geom_bar(stat = "identity", alpha = 1) +
  ylab("") +
  xlab("Number of channels") +
  ggtitle("Top (1k) Croatian YouTube channels by genre")+
  theme(panel.grid.major = element_blank(), panel.grid.minor = element_blank(),
  panel.background = element_blank(), axis.line = element_line(colour = "black"))

```

```{r kanaliZAlinkedin, echo=FALSE, eval=FALSE}
img <- jpeg::readJPEG("../Foto/yt8.jpg")
 
topGenre <- ggplot(kanali, aes(x = n, y = reorder(genre,n))) +
  background_image(img) +
  geom_bar(stat = "identity", alpha = 1) +
  ylab("") +
  xlab("Number of channels") +
  ggtitle("Top (1k) Croatian YouTube channels by genre")+
  theme(panel.grid.major = element_blank(), panel.grid.minor = element_blank(),
  panel.background = element_blank(), axis.line = element_line(colour = "black")) 

topGenre

```

```{r, echo=FALSE, eval=FALSE}
kanali_video <- yt %>%
  group_by(genre) %>%
  summarize(videos = sum(videos, na.rm = TRUE)) %>%
  arrange(.,desc(videos)) %>%
  ungroup() %>%
  slice(.,1:(n()-1))

ggplot(kanali_video, aes(x = videos, y = reorder(genre,videos))) +
  geom_bar(stat = "identity", alpha = 1) +
  ylab("") +
  xlab("Number of videos") +
  ggtitle("Top (1k) Croatian YouTube channels by genre")+
  theme(panel.grid.major = element_blank(), panel.grid.minor = element_blank(),
  panel.background = element_blank(), axis.line = element_line(colour = "black")) +
  scale_x_continuous(labels = scales::comma)
```

```{r, echo=FALSE, eval=FALSE}
kanali_subs <- yt %>%
  group_by(genre) %>%
  summarize(subscribers = sum(subscribers, na.rm = TRUE)) %>%
  arrange(.,desc(subscribers)) %>%
  ungroup() %>%
  slice(.,1:(n()-1))

ggplot(kanali_subs, aes(x = subscribers, y = reorder(genre,subscribers))) +
  geom_bar(stat = "identity", alpha = 1) +
  ylab("") +
  xlab("Number of subscribers") +
  ggtitle("Top (1k) Croatian YouTube channels by genre")+
  theme(panel.grid.major = element_blank(), panel.grid.minor = element_blank(),
  panel.background = element_blank(), axis.line = element_line(colour = "black")) +
  scale_x_continuous(labels = scales::comma)

```

```{r, echo=FALSE, eval=FALSE}
kanali_subs <- yt %>%
  group_by(genre) %>%
  summarize(views = sum(views, na.rm = TRUE)) %>%
  arrange(.,desc(views)) %>%
  ungroup() %>%
  slice(.,1:(n()-1))

ggplot(kanali_subs, aes(x = views, y = reorder(genre,views))) +
  geom_bar(stat = "identity", alpha = 1) +
  ylab("") +
  xlab("Number of views") +
  ggtitle("Top (1k) Croatian YouTube channels by genre")+
  theme(panel.grid.major = element_blank(), panel.grid.minor = element_blank(),
  panel.background = element_blank(), axis.line = element_line(colour = "black")) +
  scale_x_continuous(labels = scales::comma)
```

## Kategorije i veličina kanala

Nakon pregleda osnovnih karakteristika i kategorija YouTube kanala treba pogledati i njihov međusobni odnos. Za potrebe toga ćemo pojednostavniti kategorizaciju kanala prema broju pretplatnika i nazvati sve kanale do 1k preptlatnika - "Bube", od 1k do 10k - "Glodavci", od 10k do 100k - "Sisavci", a sve preko 100k - "Dinosauri". Podatci prikazani u donjoj tablici i jasno pokazuju (**agregatni**) nesrazmjer između dinosaura i nižih vrsta u svim metrikama Dinosauri su malobrojni i na malo sadržaja ostvaruju najviše pretplatnika i pregleda. Daleko ispod dinosaura se nalaze sisavci i glodavci koji na sličnoj količini sadržaja (broj videa) ostvaruju oko ~5x manje pretplatnika i pregleda. Na samom dnu su bube koje imaju zanemariv broj pretplatnika i pregleda ali pokazuju znatan YouTube entuzijazam kroz relativno velik broj kanala.    

```{r ranges, echo=FALSE, message=FALSE, warning=FALSE}

options(digits = 2, scipen = 999)
ranges <- yt %>%
  mutate(Ranges = cut(subscribers,c(0,1000,10000,100000,Inf))) %>%
  mutate(Ranges =recode_factor(.$Ranges,
                                "(0,1e+03]" = "Bube",
                                "(1e+03,1e+04]" = "Glodavci",
                                "(1e+04,1e+05]" = "Sisavci",
                                "(1e+05,Inf]" = "Dinosauri")) %>%
  mutate(Ranges = as.character(Ranges))

 rangesGeneral <- ranges %>%
  group_by(Ranges) %>%
  summarise(Kanali = n(),
            Video = sum(videos, na.rm = TRUE),
            Pretplatnici = sum(subscribers, na.rm = TRUE),
            Pregledi = sum(views, na.rm = TRUE)) %>%
  ungroup() %>%
  slice(-5) %>%
  arrange(factor(Ranges,
                 levels = c("Bube", "Glodavci", "Sisavci","Dinosauri")))



rangesGeneral %>%
  kable(format.args = list(decimal.mark = ',', big.mark = "."),
        caption = "Agregatni pregled metrika prema veličini kanala") %>%
  kable_styling()
```

```{r rangesANDcategories, echo=FALSE, message=FALSE, warning=FALSE, include=FALSE}

options(digits = 2, scipen = 999)

rangesCategory <- ranges %>%
  group_by(Ranges) %>%
  mutate(channels = n()) %>%
  gather(.,Category, Number,videos, subscribers, views,channels) %>%
  ungroup() %>%
  group_by(Category) %>%
  mutate(Total = sum(Number, na.rm = TRUE)) %>%
  mutate("Share %" = (Number / Total)*100) %>%
  select(- Total) %>% 
  #ungroup() %>%
  arrange(desc(`Share %`),.by_group = TRUE)
  

rangesCategory %>%
  kable(format.args = list(decimal.mark = ',', big.mark = ".")) %>%
  kable_styling()


```

Donji grafikon deskriptivno prikazuje prosjek matrika na razini veličine kanala. Prije svega je vidljivo da najveće razlike (rasponi) postoje unutar najvećih kategorija (dinosaura). Najveći raspon (vidljivo kao visina kvadrata na box-plot dijagramu) kod dinosaura ukazuje na znatne razlike u efikasnosti poslovne YouTube strategije kod najvećih pa bi u nekom od budućih istraživanja bi bilo korisno identificirati najefikasnije dinosaure, vidjeti njihove karakteristike i tako informirano doprijeti [popularnim debatama](https://www.reddit.com/r/NewTubers/comments/cmdewu/12_true_facts_about_success_on_youtube/) o strategijama uspjeha na YouTube-u. Na donjem grafikonu je također vidljivo da dinosauri imaju najviši prosjek u kategoriji "Video" što jasno upućuje na profesionalizaciju rada na YouTube-u kod velikih kanala, odnosno da najveći kanali objavljuju u prosjeku oko 250 videa. Uz to se na grafikonu vrlo dobro vidi i dobitak na efikasnosti vezan uz veličinu, pogotovo prema broju pretplatnika.    

```{r descriptivesPERchannel, echo=FALSE, message=FALSE, warning=FALSE,fig.height=8,fig.width=12}
options(digits = 2, scipen = 999)

descriptivesChannel <- yt %>%
  mutate(Ranges = cut(subscribers,c(0,1000,10000,100000,Inf))) %>%
  mutate(Ranges = recode_factor(.$Ranges,
                                "(0,1e+03]" = "Bube",
                                "(1e+03,1e+04]" = "Glodavci",
                                "(1e+04,1e+05]" = "Sisavci",
                                "(1e+05,Inf]" = "Dinosauri")) %>%
  select(-link,-lastvideo,-X,-name,-genre) %>%
#  group_by(Ranges) %>%
#  mutate(channels = n()) %>%
  ungroup() %>%
  gather(.,Category, Number, videos, subscribers, views)  %>%
  mutate(Category = recode_factor(.$Category,
                                "videos" = "Video",
                                "subscribers" = "Pretplatnici",
                                "views" = "Pregledi")) %>%
#  group_by(Category,Ranges ) %>%
 # summarise(Mean = mean(Number,na.rm = TRUE),
 #           Median = median(Number,na.rm = TRUE),
 #           std = sd(Number, na.rm = TRUE)) %>%
  na.omit()




calc_stat <- function(x) {
  coef <- 1.5
  n <- sum(!is.na(x))
  # calculate quantiles
  stats <- quantile(x, probs = c(0.1, 0.25, 0.5, 0.75, 0.9))
  names(stats) <- c("ymin", "lower", "middle", "upper", "ymax")
  return(stats)
}



dscGG <- descriptivesChannel %>%
  ggplot(.,aes(Ranges,Number)) +
  stat_summary(fun.data = calc_stat, geom="boxplot") +
  facet_wrap(~Category,scales = "free") +
  theme_bw(base_size = 16) +
    theme(axis.text.x=element_text(angle=45,hjust=1)) +
    theme(panel.grid.major = element_blank(), panel.grid.minor = element_blank(),
    panel.background = element_blank(), axis.line = element_line(colour = "black"), legend.title=element_blank()) +
    xlab("Veličina kanala") +
    ylab("Broj") +
    scale_y_continuous(breaks = scales::pretty_breaks(n = 5),labels = scales::number_format( big.mark = "." )) +
  ggtitle("Prosjek metrika prema prema veličini kanala")


dscGG

dscTABLE <- descriptivesChannel %>%
  kable(format.args = list(decimal.mark = ',', big.mark = "."),
        caption = "Pregled srednjih veličina po kanalu") %>%
  kable_styling()


```


Za kraj ćemo pogledati relativne (%) odnose veličine kanala i kategorije. Iako donji grafikon izgleda konfuzno, jasno se vidi porast udjela s lijeva na desno za svaku metriku i veličinu kanala uz poneke iznimke kod glodavaca i sisavaca. *Gaming, entertainment i music* su kategorije koji dominiraju prema svim metrikama i tu dinsoauri imaju najviše pregleda, videa i pretplatnika. Jedina iznimka je *music* kategorija gdje sisavci imaju veći udio što odražava već prije spmenutu YouTube homofiliju. Zanimljivo je i primjetiti da kategorije *people&blogs*, *autos&videos*, *comedy* i *education* imaju veći (ili barem jednak) udio pregleda i videa u među glodavcima i bubama ponovno potvrđujući specifične lokalne interese za određene kategorije na hrvatskom jeziku. Strategija pokretanja lokalno interesantnog kanala u tim kategorijama se u svakom slučaju isplati za promociju iako neće dovesti do monetizacijskih YouTube razina te ostavlja prostora za alternativne sustave financiranja poput Pateron-a.     

```{r genreBYrange, echo=FALSE, message=FALSE, warning=FALSE, fig.height=10,fig.width=12}

options(digits = 2, scipen = 999)

genreBYrange <- ranges %>%
  select(-X, -name,- link,-lastvideo) %>%
  gather(., Category, Number, subscribers, videos, views) %>%
  group_by(Category) %>%
  mutate(TotBYcategory = sum(Number, na.rm = TRUE)) %>%
  ungroup() %>%
  group_by(Category,Ranges) %>%
  mutate(TotBYCategoryANDRange = sum(Number, na.rm = TRUE)) %>%
  ungroup() %>%
  group_by(Category,Ranges,genre,TotBYCategoryANDRange,TotBYcategory) %>%
  summarise(TotBYCategoryANDRangeANDGenre = sum(Number, na.rm = TRUE)) %>%
  mutate(`Share %` = (TotBYCategoryANDRangeANDGenre / TotBYCategoryANDRange)*100) %>%
  na.omit() %>%
  filter(genre != "")
  
  

  
  
   genreBYrange %>%
 #   filter(`Share %` >= 6) %>% 
    ggplot(.,aes(x = factor(Ranges, level = c("Bube", "Glodavci", "Sisavci","Dinosauri")),
                 y = `Share %`, group= genre)) +
    geom_line(aes(color=genre),size = 1.5) +
    geom_point(aes(color=genre),size = 3) + 
    facet_wrap(~Category) +
    theme_bw(base_size = 16) +
    theme(axis.text.x=element_text(angle=45,hjust=1)) +
    theme(panel.grid.major = element_blank(), panel.grid.minor = element_blank(),
    panel.background = element_blank(), axis.line = element_line(colour = "black"), legend.title=element_blank()) +
    xlab("Velicina kanala") +
    scale_y_continuous(breaks = scales::pretty_breaks(n = 15)) +
    ggtitle("Relativni prikaz metrika po kategorijama i veličini kanala")
  

```


Glavne zaključke o YouTube platformi je moguće sažeti na sljedeći način:

**Prvo**, riječ je o platformi na kojoj dominira mali broj velikih (*dinnosour*) kanala. U toj skupini najvećih se dodatno ističe još manja skupina *elitnih* kanala koji imaju preko 1 mil pretplatnika i dodatno iskrivljuje distribuciju u korist veličine. Iako bi donošenje dubljih zaključaka o prirodi ove distribucije zahtijevalo detaljniju analizu, jasno je da hrvatski YouTube nije sinonim za *informacijsku demokratizaciju* već masovni medij na kojem mali broj *elitnih* kanala dominira velikim mnoštvom malih aspirantskih kanala.

**Drugo**, iako ne nužno vidljivo u podatcima za ovu analizu, "ručni" pregled kanala upućuje na profesionalizaciju platforme, primjerice kroz sve veću duljinu trajanja uspješnih video-a, organiziranog oglašavanja, umrežavanja kanala, povećanje kvalitete opisa i metapodataka...Također je očito i sve veće oslanjanje manjih kanala (manje pretplatnika) na eksterno financiranje poput *Patreon-a*. Valja spomenut i kako najuspješniji kanali orjentirani na zabavni (ne nužno edukativni,informativni ili politički) sadržaj privlače najviše reklama (često i po dvije prilikom pokretanja video-a).

**Treće**, na osnovi jednostavnog deskriptivnog pregleda je vidljiva (kulturološka) dominacija engleskog govornog područja među najvećim i najuspješnijim domaćim video-ima no također i veliki interes za kanale specijalizirane za lokalno relevantne teme.

**Četvrto**, ova analiza predstavlja tek deskriptivni pregled na razini kanala i kao takva može ponuditi zanimljive i korisne ali ipak ograničene uvide u strukturu i trendove na domaćoj YouTube sceni. Daljnja analiza bi zahtijevala detaljnije (meta) podatke na razini pojedinog video-a, potencijalno uključujući transkribirani tekst pogodan za analizu sadržaja no to ostavljam za neki drugi put.

<br>
<br>
<br>


^[servis]: Ovisno o izvoru [SEMRUSH](https://www.semrush.com/) ili [similarweb](https://www.similarweb.com/).
<br>
^[elitni]: 2CELLOS (5.68mil), HAUSER (1.85mil), Doctor D.S. (1.75mil), KingsOfFailsShow (1.15mil), agadmator's Chess Channel (1.11mil),BloodMaster (1.07mil)

<br>
<br>
<br>





