---
title: "Analiza YouTube scene u Hrvatskoj"
author: "Lux"
date: '28 06 2021 '
output: html_document
---

```{r setup, include=FALSE}
knitr::opts_chunk$set(echo = TRUE)
```

```{r, echo=FALSE,message=FALSE,warning=FALSE}
library(tidyverse)
library(ggplot2)
library(ggthemes)
library(cowplot)
library(magick)
library(png)
library(RCurl)
library(patchwork) 
library(grid)
library(ggpubr)
library(scales)
library(kableExtra)
```



<br>
<br>
<br>


Društveni mediji su danas najbolji izvor informacija o društvu pa ne čudi da su postali osnova za najvažnije poslovne (i političke) odluke. Vidljivo je i sve više društvenih istraživanja na osnovi podataka sa društvenih medija, unatoč otežanom pristupu podatcima koji je domišljato nazvan [APIkalipsa](https://www.tandfonline.com/doi/abs/10.1080/1369118X.2019.1637447) zbog restrikcija u strojnom pristupu podatcima sa društvenih platformi. Glavni razlog za podatkovne restrikcije je Facebook-ova afera sa tvrtkom Cambridge Analytica što je prikazano u dokumentarnom filmu [The social Dilemma](https://www.thesocialdilemma.com/) koji sjajno prikazije "duh vremena".  YouTube je dugo vremena bio zanemaren u istraživanjima društvenih medija u usporedbi sa Facebook-om i Twitter-om, no u zadnjih nekoliko godina se to počelo mijenjati kada su teme [političkog ekstremizma](https://dl.acm.org/doi/10.1145/3351095.3372879), [dezinformacija](https://firstmonday.org/article/view/10112/8332), [kulturne medijacije](https://www.sciencedirect.com/science/article/abs/pii/S0304422X16300973), [radikalizacije društva](https://www.nytimes.com/2018/03/10/opinion/sunday/youtube-politics-radical.html), [odnosa globalnih i lokalnih medijskih struktura](https://ijoc.org/index.php/ijoc/article/view/5725) te [nasilja nad djecom](https://medium.com/@jamesbridle/something-is-wrong-on-the-internet-c39c471271d2) počele dobivati na važnosti. 

U ovom ću postu dati pregled YouTube-a, platforme koja je u zadnjih 15ak godina od servisa za dijeljenje video sadržaja postala globalna medijska kompanija sa jasnim komercijalnim fokusom na monetizaciju objavljenog sadržaja i prihodom od preko 15mlrd USD što čini oko 10-ak posto prihoda njgovog vlasnika Google-a. Namjera mi je **1)** (deskriptivno) prikazati najvažnije karakteristike hrvatskih YouTube kanala prema **2)** kategorijama kanala i **3)** analizirati stratifikaciju i hijerarhizaciju domaćih kanala prema temama i veličini. Analiza je inspirana nizom ([I](https://journals.sagepub.com/doi/10.1177/1354856517736979),[II](https://scholarspace.manoa.hawaii.edu/handle/10125/59701),[III](https://eprints.qut.edu.au/202962/1/View_of_Mapping_YouTube_First_Monday.pdf)) nedavno objavljenih radova koji analiziraju YouTube platformu na osnovi različitih podataka i sa različitim uspjehom. Podatci o ~2k hrvatskih YouTube kanala su preuzeti sa stranica za analizu društvenih medija [SOCIAL BLADE](https://socialblade.com/) i [ChannelCrawler](https://channelcrawler.com/) i sa `code`-om za analizu OpenSource-ani u [repozitoriju](https://github.com/lusiki/Learning-Social-Media-Analytics) kolegija [Learning Social Media Analytics](https://lusiki.github.io/Learning-Social-Media-Analytics/) u pripremi za 2021/22 godinu na [FHS](https://www.hrstud.unizg.hr/).



## Ponuda i potražnja

YouTube je, nakon Facebook-a, (drugi) najveći globalni društveni medij na svijetu sa oko [2,9 mlrd korisnika](https://www.statista.com/statistics/272014/global-social-networks-ranked-by-number-of-users/) u 2021. godini, a prema [podatcima](https://datareportal.com/reports/digital-2021-croatia?rq=Croatia) za 2021. godinu **potražnja** za YouTube sadržajem u Hrvatskoj ima doseg od 2,8 mil stanovnika. Isti podatci navode mjesečni broj posjeta YouTube stranici u rasponu od 19 mil do 60 mil ^[servis] te broj jedinstvenih posjeta u rasponu od 1.99 mil - 2.65 mil ^[servis]. Važno je rerći da prosječni Youtube posjetitelj provede otprilike od 20 do 30 min na platformi, pregledavajući u prosjeku između 3 i 14 kanala. Visoka popularnost platforme se očituje i u čestom *googlanja* riječi "YouTube", odmah nakon  najvećih domaćih novinskih i informativnih portala. Zaimljivo je da se YouTube platformi u Hrvatskoj najčešće pristupa na račanunalu ili laptopu, što nije tipično za ostale društvene medije koji se dominantno pregledavaju na mobilnim uređajima. Na kraju valja dodati i da je YouTube publika relativno mlada pa je više od pola posjetitelja je u rasponu starosti od 18 do 34 godine. 

```{r data, echo=FALSE,message=FALSE,warning=FALSE}
yt <- read.csv2("../data/YouTube/YT.csv") 
```

Na strani YouTube **ponude** u Hrvatskoj se nalazi ~1400 kanala koji imaju više od 0 pretplatnika, a za usporedbu je korisno spomenuti da globalni YouTube ima oko ~40 mil kanala u 2021. godini prema istom kriteriju. Pri tome je stratifikacija kanala izrazito naglašena pa *zlatnih* (preko 1mil pretplatnika) hrvatskih kanala ima 6 ^[elitni] dok globalni YouTube ima oko ~25k takvih kanala. Ovdje prikazujem broj pretplatnika kao glavni kriterij za stratifikaciju kanala jer je na osnovi njega organiziran YouTube-ov monetizacijski sustav. Pri tome valja reći da broj pretplatnika ne prikazuje cjelovitu sliku popularnosti kanala. Uostalom, koliko sadržaja (video-a) vi gledate, a da niste nužno pretplaćeni na kanal koji ga je objavio? Sljedeća YouTube-ova monetizacijska kategorija su *srebrni* kanali koji imaju više od 100k i manje od 1mil pretplatnika. Takvih je u Hrvatskoj 122 i oko ~250k na globalnom YouTube-u. Najveći nroj domaćih kanala (~550) se kreće u rasponu od 1k do 10k pretplatnika, a dosta (400) je i kanala koji su u rasponu od 10k do 100k. Nije zanemariv niti broj domaćih (~220) kanala u rasponu od 100 -1k dok je u svijetu takvih oko 12 mil.


```{r ponudaVSpotraznja, echo=FALSE,message=FALSE,warning=FALSE, fig.height=6, fig.width=10}
options(scipen = 999)
hist <- yt %>%
  mutate(Ranges = cut(subscribers,c(0,100,1000,10000,100000,200000,300000,400000,500000,1000000, Inf))) %>%
  mutate(Ranges = recode_factor(.$Ranges,
                                "(0,100]" = "100",
                                "(100,1e+03]" = "1k",
                                "(1e+03,1e+04]" = "1-10k",
                                "(1e+04,1e+05]" = "10-100k",
                                "(1e+05,2e+05]" = "100-200k",
                                "(2e+05,3e+05]" = "200-300k",
                                "(3e+05,4e+05]" = "300-400k",
                                "(4e+05,5e+05]" = "400-500k",
                                "(5e+05,1e+06]" = "500-600k",
                                "(1e+06,Inf]"   = "+1mil")) %>%
  na.omit(.) %>%
  group_by(Ranges) %>%
  summarise(Kanali = n(),
            Pretplatnici = sum(subscribers, na.rm = TRUE),
            Video = sum(videos, na.rm = TRUE),
            Pregledi = sum(views, na.rm = TRUE)) %>%
  gather(.,Category,Number, -Ranges)



gghist <- hist %>% ggplot(.,aes(Ranges,Number)) +
  geom_bar(stat = "identity") +
  facet_wrap(~Category, scales = "free") +
  scale_y_continuous(labels = scales::comma) +
  ylab("Broj kanala") +
  xlab("Broj pretplatnika") +
  ggtitle("Hrvatski YouTube kanali po veličini")+
  theme_bw() +
  theme(panel.grid.major = element_blank(), panel.grid.minor = element_blank(),
  panel.background = element_blank(), axis.line = element_line(colour = "black"),axis.text.x=element_text(angle=45,hjust=1)) 

gghist

```

Na gornjem grafikonu je prikazana stratifikacijska struktura hrvatskih kanala po veličini za broj kanala pretplatnika, videa i pregleda. Ovdje je zanimljivo primijetiti tri stvari: **1)** Skoro bimodalnu distribuciju pretplatnika i pregleda koja se može objasnitipotražnjom za lokalnim sadržajem (na hrvatskom jeziku) jer manji i lokalni kanali imaju puno lokalnih pretplatnika dok veći i globalnoj publici orjentirani kanali imaju puno stranih prtplatnika. Ovu pretpostavku nisam testirao na podatcima ali pregled ("golim okom") kanala u 10-100k rasponu me upućuje na takav zaključak, a postoje i dobri [dokazi](https://eprints.qut.edu.au/202962/1/View_of_Mapping_YouTube_First_Monday.pdf) o YouTube homofiliji (važnosti lokalno generiranog sadržaja). **2)**  Spomenuta bimodalnost također ukazuje na to da broj pretplatnika kao kriterij za procjenu veličine i uspjeha kanala nije idealan jer manji, odnosno srednje veliki kanali također mogu imati značajan broj pregleda. Sa druge strane je također i očito da broj pregleda, koliko god nesavršen kao pokazatelj popularnosti, [ipak jako dobro definira razinu popularnosti](https://www.youtube.com/watch?v=y9Hn9a1WC-0&t=101s). **3)**  Manji kanali moraju proizvesti puno više (video) sadržaja za jednak ili manji broj pretplatnika i pregleda što ukazuje na veliku konkurenciju, težak i trnovit put do YouTube uspjeha ali i postojanje  prinosa na opseg odnosno industrijalizaciju YouTube platforme. 


<br>
<br>

## Pregled najvažnijih kategorija


YouTube platforma kroz egzotičan i složen [algoritamski ples](https://policyreview.info/articles/analysis/algorithmic-dance-youtubes-adpocalypse-and-gatekeeping-cultural-content-digital) sa kreatorima sadržaja tematski organizira kanale u sedam glavnih kategorija koji se, ne skroz jasnom logikom, dalje granaju u podkategorije. Glavne kategorije sa podkategorijama su: *entertainment, gaming, lifestyle, music, society* i *sports*, dok sedma kategorija, *knowledge*, nema podkategorija. U ovoj analizi je prikazano nešto više kategorija jer su kanali tako označeni na podatcima za Hrvatsku. Razlog za to nije skroz jasan no pretpostavljam da je YouTube proizvoljno odlučio na taj način kategorizirati domaće kanale. Inače, kategorizacija YouTube kanala nije samo tehnička stvar već je jako važna u monetizacijskom algoritmu te ju YouTube vješto koristi kako bi promovirao, odnodno prikrio manje poželjan sadržaj poput političkog, aktivističkog pa čak i edukativnog što je popraćeno i opravdanim [kritikama](https://journals.sagepub.com/doi/10.1177/1354856517736979). 

Na donjem grafikonu je vidljivo da su najpopularnije domaće kategorije kanala prema broju kanala, broju pretplatnika, video-a i pregleda konzistentno glazba, video igre, zabava te ljudi i blogovi dok se manji broj kanala bavi političkim temama, neprofitnim djelovanjem i aktivizmom. Ovakva je podjela karakteristična i za globalnu YouTube platformu te odražava poslovnu orjentaciju platforme na zabavni sadržaj. Čini mi se da tu ima dosta sličnosti sa Netflix-om koji se razvija u sličnom smjeru. Zanimljivo je da obrazovne teme prema broju videa u Hrvatskoj zauzimaju sredinu distribucije i da ima ih čak više nego sportskih kanala! Za buduće domaće YouTube poduzetnike ovaj grafikon može biti koristan jer pokazuje da je relativno najviše truda (broj video-a) potrebno za uspjeh u *gaming* katgoriji gdje je konkurencija (broj kanala) najveća i donosi najmanje (pregleda i pretplatnika). Sa druge strane, kategorija *entertainment* je najisplativiji pristup! Na grafikonu se također vidi da najviše truda (broja video-a) za najmanje rezultata (pregleda i pretplatnika) dodnose kategorije *news&politics, sport* i *nonprofits&activism* što osim niske potražnje za kvalitetnim sadržajem odražava i prethodno spomenuti (algoritamski) fokus YouTube platforme na zabavu.


```{r, echo=FALSE,message=FALSE,warning=FALSE, fig.height=6, fig.width=10}

#img <- jpeg::readJPEG("../Foto/yt8.jpg")


yt %>%
  group_by(genre) %>%
  summarise(Kanali = n(),
            Video = sum(videos, na.rm = TRUE),
            Pretplatnici = sum(subscribers, na.rm = TRUE),
            Pregledi = sum(views, na.rm = TRUE)) %>%
  slice(-1) %>%
  ungroup() %>%
  gather(., Category, Number, Kanali,Video,Pretplatnici,Pregledi) %>%
  ggplot(., aes(x = Number, y = reorder(genre,Number))) +
 # background_image(img) +
  geom_bar(stat = "identity", alpha = 1) +
  ylab("Kategorija") +
  xlab("Broj") +
  ggtitle("Top (1k) hrvatski Youtube kanali po kategorijama ")+
  theme_bw() +
  facet_wrap(~Category, scales = "free") +
  scale_x_continuous(labels = scales::comma) +
  theme(panel.grid.major = element_blank(), panel.grid.minor = element_blank(),
  panel.background = element_blank(), axis.line = element_line(colour = "black")) 
  

```


```{r kanali, echo=FALSE, eval=FALSE}
kanali <- yt %>%
  group_by(genre) %>%
  count() %>%
  arrange(.,desc(n)) %>%
  ungroup() %>%
  slice(.,1:(n()-1))

ggplot(kanali, aes(x = n, y = reorder(genre,n))) +
  geom_bar(stat = "identity", alpha = 1) +
  ylab("") +
  xlab("Number of channels") +
  ggtitle("Top (1k) Croatian YouTube channels by genre")+
  theme(panel.grid.major = element_blank(), panel.grid.minor = element_blank(),
  panel.background = element_blank(), axis.line = element_line(colour = "black"))

```

```{r kanaliZAlinkedin, echo=FALSE, eval=FALSE}
img <- jpeg::readJPEG("../Foto/yt8.jpg")
 
topGenre <- ggplot(kanali, aes(x = n, y = reorder(genre,n))) +
  background_image(img) +
  geom_bar(stat = "identity", alpha = 1) +
  ylab("") +
  xlab("Number of channels") +
  ggtitle("Top (1k) Croatian YouTube channels by genre")+
  theme(panel.grid.major = element_blank(), panel.grid.minor = element_blank(),
  panel.background = element_blank(), axis.line = element_line(colour = "black")) 

topGenre

```

```{r, echo=FALSE, eval=FALSE}
kanali_video <- yt %>%
  group_by(genre) %>%
  summarize(videos = sum(videos, na.rm = TRUE)) %>%
  arrange(.,desc(videos)) %>%
  ungroup() %>%
  slice(.,1:(n()-1))

ggplot(kanali_video, aes(x = videos, y = reorder(genre,videos))) +
  geom_bar(stat = "identity", alpha = 1) +
  ylab("") +
  xlab("Number of videos") +
  ggtitle("Top (1k) Croatian YouTube channels by genre")+
  theme(panel.grid.major = element_blank(), panel.grid.minor = element_blank(),
  panel.background = element_blank(), axis.line = element_line(colour = "black")) +
  scale_x_continuous(labels = scales::comma)
```

```{r, echo=FALSE, eval=FALSE}
kanali_subs <- yt %>%
  group_by(genre) %>%
  summarize(subscribers = sum(subscribers, na.rm = TRUE)) %>%
  arrange(.,desc(subscribers)) %>%
  ungroup() %>%
  slice(.,1:(n()-1))

ggplot(kanali_subs, aes(x = subscribers, y = reorder(genre,subscribers))) +
  geom_bar(stat = "identity", alpha = 1) +
  ylab("") +
  xlab("Number of subscribers") +
  ggtitle("Top (1k) Croatian YouTube channels by genre")+
  theme(panel.grid.major = element_blank(), panel.grid.minor = element_blank(),
  panel.background = element_blank(), axis.line = element_line(colour = "black")) +
  scale_x_continuous(labels = scales::comma)

```

```{r, echo=FALSE, eval=FALSE}
kanali_subs <- yt %>%
  group_by(genre) %>%
  summarize(views = sum(views, na.rm = TRUE)) %>%
  arrange(.,desc(views)) %>%
  ungroup() %>%
  slice(.,1:(n()-1))

ggplot(kanali_subs, aes(x = views, y = reorder(genre,views))) +
  geom_bar(stat = "identity", alpha = 1) +
  ylab("") +
  xlab("Number of views") +
  ggtitle("Top (1k) Croatian YouTube channels by genre")+
  theme(panel.grid.major = element_blank(), panel.grid.minor = element_blank(),
  panel.background = element_blank(), axis.line = element_line(colour = "black")) +
  scale_x_continuous(labels = scales::comma)
```

## Kategorije i veličina kanala

Nakon pregleda osnovnih karakteristika i kategorija YouTube kanala valja pogledati i njihov međusobni odnos. Za potrebe takvog pregleda ćemo pojednostavniti kategorizaciju kanala prema broju pretplatnika i nazvati sve kanale do 1k preptlatnika - "Bube", od 1k do 10k - "Glodavci", od 10k do 100k - "Sisavci", a sve preko 100k - "Dinosauri". Podatci su prikazani u donjoj tablici i jasno pokazuju (**agregatni**) nesrazmjer između dinosaura i nižih vrsta u svim kategorijama. Dinosaur kanali su malobrojni i na malo sadržaja ostvaruju najviše pretplatnika i pregleda. Daleko ispod dinosaura se nalaze sisavci i glodavci koji na sličnoj količini sadržaja (broj videa) ostvaruju oko ~5x manje pretplatnika i pregleda. Na samom dnu su bube koje imaju zanemariv broj pretplatnika i pregleda ali pokazuju znatan YouTube entuzijazam kroz relativno velik broj kanala.    

```{r ranges, echo=FALSE, message=FALSE, warning=FALSE}

options(digits = 2, scipen = 999)
ranges <- yt %>%
  mutate(Ranges = cut(subscribers,c(0,1000,10000,100000,Inf))) %>%
  mutate(Ranges = recode_factor(.$Ranges,
                                "(0,1e+03]" = "Bube",
                                "(1e+03,1e+04]" = "Glodavci",
                                "(1e+04,1e+05]" = "Sisavci",
                                "(1e+05,Inf]" = "Dinosauri")) %>%
  mutate(Ranges = as.character(Ranges))

 rangesGeneral <- ranges %>%
  group_by(Ranges) %>%
  summarise(Kanali = n(),
            Video = sum(videos, na.rm = TRUE),
            Pretplatnici = sum(subscribers, na.rm = TRUE),
            Pregledi = sum(views, na.rm = TRUE)) %>%
  ungroup() %>%
  slice(-5) %>%
  arrange(factor(Ranges,
                 levels = c("Bube", "Glodavci", "Sisavci","Dinosauri")))



rangesGeneral %>%
  kable(format.args = list(decimal.mark = ',', big.mark = "."),
        caption = "Pregled kanala prema veličini") %>%
  kable_styling()
```

```{r rangesANDcategories, echo=FALSE, message=FALSE, warning=FALSE, include=FALSE}

options(digits = 2, scipen = 999)

rangesCategory <- ranges %>%
  group_by(Ranges) %>%
  mutate(channels = n()) %>%
  gather(.,Category, Number,videos, subscribers, views,channels) %>%
  ungroup() %>%
  group_by(Category) %>%
  mutate(Total = sum(Number, na.rm = TRUE)) %>%
  mutate("Share %" = (Number / Total)*100) %>%
  select(- Total) %>% 
  #ungroup() %>%
  arrange(desc(`Share %`),.by_group = TRUE)
  

rangesCategory %>%
  kable(format.args = list(decimal.mark = ',', big.mark = ".")) %>%
  kable_styling()


```

Donji grafikon daje deskriptivni prikaz prosječnih veličina na razini kanala za broj videa, pretplatnika i pregleda te upućuje na nekoliko bitnih stvari. Prije svega je vidljivo da najveće razlike postoje unutar najvećih kanala te da najveći kanale karakterizira najveći raspon (vidljivo kao visina kvadrata na box-plot dijagramu) što ukazuje na znatne razlike u efikasnosti poslovne YouTube strategij najvećih. U nekom od budućih istraživanja bi bilo korisno identificirati najefikasnije među velikim kanalim i tako informirano doprijeti [popularnim debatama](https://www.reddit.com/r/NewTubers/comments/cmdewu/12_true_facts_about_success_on_youtube/) o strategijama uspjeha na YouTube-u. Na donjem grafikonu je također vidljivo da veliki kanali (dinosauri) imaju najviši prosjek kategoriji ""Video" što jasno upućuje na profesionalizaciju rada na YouTube-u kod velikih kanala. Uz to se na grafikonu vrlo dobro vidi i dobitak na efikasnosti vezan uz veličinu, pogotovo prema broju pretplatnika.    

```{r descriptivesPERchannel, echo=FALSE, message=FALSE, warning=FALSE,fig.height=8,fig.width=12}
options(digits = 2, scipen = 999)

descriptivesChannel <- yt %>%
  mutate(Ranges = cut(subscribers,c(0,1000,10000,100000,Inf))) %>%
  mutate(Ranges = recode_factor(.$Ranges,
                                "(0,1e+03]" = "Bube",
                                "(1e+03,1e+04]" = "Glodavci",
                                "(1e+04,1e+05]" = "Sisavci",
                                "(1e+05,Inf]" = "Dinosauri")) %>%
  select(-link,-lastvideo,-X,-name,-genre) %>%
#  group_by(Ranges) %>%
#  mutate(channels = n()) %>%
  ungroup() %>%
  gather(.,Category, Number, videos, subscribers, views)  %>%
  mutate(Category = recode_factor(.$Category,
                                "videos" = "Video",
                                "subscribers" = "Pretplatnici",
                                "views" = "Pregledi")) %>%
#  group_by(Category,Ranges ) %>%
 # summarise(Mean = mean(Number,na.rm = TRUE),
 #           Median = median(Number,na.rm = TRUE),
 #           std = sd(Number, na.rm = TRUE)) %>%
  na.omit()




calc_stat <- function(x) {
  coef <- 1.5
  n <- sum(!is.na(x))
  # calculate quantiles
  stats <- quantile(x, probs = c(0.1, 0.25, 0.5, 0.75, 0.9))
  names(stats) <- c("ymin", "lower", "middle", "upper", "ymax")
  return(stats)
}



dscGG <- descriptivesChannel %>%
  ggplot(.,aes(Ranges,Number)) +
  stat_summary(fun.data = calc_stat, geom="boxplot") +
  facet_wrap(~Category,scales = "free") +
  theme_bw(base_size = 16) +
    theme(axis.text.x=element_text(angle=45,hjust=1)) +
    theme(panel.grid.major = element_blank(), panel.grid.minor = element_blank(),
    panel.background = element_blank(), axis.line = element_line(colour = "black"), legend.title=element_blank()) +
    xlab("Veličina kanala") +
    ylab("Broj") +
    scale_y_continuous(breaks = scales::pretty_breaks(n = 5),labels = scales::number_format( big.mark = "." )) 


dscGG

dscTABLE <- descriptivesChannel %>%
  kable(format.args = list(decimal.mark = ',', big.mark = "."),
        caption = "Pregled srednjih veličina po kanalu") %>%
  kable_styling()


```


Za kraj ćemo pogledati istu stvar u relativnim odnosima (%) na ponešto kaotičnom donjem grafikonu. 

```{r genreBYrange, echo=FALSE, message=FALSE, warning=FALSE, fig.height=10,fig.width=12}

options(digits = 2, scipen = 999)

genreBYrange <- ranges %>%
  select(-X, -name,- link,-lastvideo) %>%
  gather(., Category, Number, subscribers, videos, views) %>%
  group_by(Category) %>%
  mutate(TotBYcategory = sum(Number, na.rm = TRUE)) %>%
  ungroup() %>%
  group_by(Category,Ranges) %>%
  mutate(TotBYCategoryANDRange = sum(Number, na.rm = TRUE)) %>%
  ungroup() %>%
  group_by(Category,Ranges,genre,TotBYCategoryANDRange,TotBYcategory) %>%
  summarise(TotBYCategoryANDRangeANDGenre = sum(Number, na.rm = TRUE)) %>%
  mutate(`Share %` = (TotBYCategoryANDRangeANDGenre / TotBYCategoryANDRange)*100) %>%
  na.omit() %>%
  filter(genre != "")
  
  

  
  
   genreBYrange %>%
 #   filter(`Share %` >= 6) %>% 
    ggplot(.,aes(x = factor(Ranges, level = c("Bube", "Glodavci", "Sisavci","Dinosauri")),
                 y = `Share %`, group= genre)) +
    geom_line(aes(color=genre),size = 1.5) +
    geom_point(aes(color=genre),size = 3) + 
    facet_wrap(~Category) +
    theme_bw(base_size = 16) +
    theme(axis.text.x=element_text(angle=45,hjust=1)) +
    theme(panel.grid.major = element_blank(), panel.grid.minor = element_blank(),
    panel.background = element_blank(), axis.line = element_line(colour = "black"), legend.title=element_blank()) +
    xlab("Channel size") +
    scale_y_continuous(breaks = scales::pretty_breaks(n = 15)) 
  

```


Glavne zaključke o YouTube platformi je moguće sažeti na sljedeći način:

**Prvo**, riječ je o platformi na kojoj dominira mali broj velikih (*dinnosour*) kanala. U toj skupini najvećih se dodatno ističe još manja skupina *elitnih* kanala koji imaju preko 1 mil pretplatnika i dodatno iskrivljuje distribuciju u korist veličine. Iako bi donošenje dubljih zaključaka o prirodi ove distribucije zahtijevalo detaljniju analizu, jasno je da hrvatski YouTube nije sinonim za *informacijsku demokratizaciju* već masovni medij na kojem mali broj *elitnih* kanala dominira velikim mnoštvom malih aspirantskih kanala.

**Drugo**, iako ne nužno vidljivo u podatcima za ovu analizu, "ručni" pregled kanala upućuje na profesionalizaciju platforme, primjerice kroz sve veću duljinu trajanja uspješnih video-a, organiziranog oglašavanja, umrežavanja kanala, povećanje kvalitete opisa i metapodataka...Također je očito i sve veće oslanjanje manjih kanala (manje pretplatnika) na eksterno financiranje poput *Patreon-a*. Valja spomenut i kako najuspješniji kanali orjentirani na zabavni (ne nužno edukativni,informativni ili politički) sadržaj privlače najviše reklama (često i po dvije prilikom pokretanja video-a).

**Treće**, na osnovi jednostavnog deskriptivnog pregleda je vidljiva (kulturološka) dominacija engleskog govornog područja među najvećim i najuspješnijim domaćim video-ima no također i veliki interes za kanale specijalizirane za lokalno relevantne teme.

**Četvrto**, ova analiza predstavlja tek deskriptivni pregled na razini kanala i kao takva može ponuditi zanimljive i korisne ali ipak ograničene uvide u strukturu i trendove na domaćoj YouTube sceni. Daljnja analiza bi zahtijevala detaljnije (meta) podatke na razini pojedinog video-a, potencijalno uključujući transkribirani tekst pogodan za analizu sadržaja no to ostavljam za neki drugi put.

<br>
<br>
<br>


^[servis]: Ovisno o izvoru [SEMRUSH](https://www.semrush.com/) ili [similarweb](https://www.similarweb.com/).
<br>
^[elitni]: 2CELLOS (5.68mil), HAUSER (1.85mil), Doctor D.S. (1.75mil), KingsOfFailsShow (1.15mil), agadmator's Chess Channel (1.11mil),BloodMaster (1.07mil)

<br>
<br>
<br>





