---
title: "YouTube kanali u Hrvatskoj"
author: "Lux"
date: '28 06 2021 '
output: html_document
---

```{r setup, include=FALSE}
knitr::opts_chunk$set(echo = TRUE)
```

```{r, echo=FALSE,message=FALSE,warning=FALSE}
library(tidyverse)
library(ggplot2)
library(ggthemes)
library(cowplot)
library(magick)
library(png)
library(RCurl)
library(patchwork) 
library(grid)
library(ggpubr)
library(scales)
library(kableExtra)
```



<br>
<br>
<br>


Društveni mediji danas imaju jako važnu ulogu na globalnoj i lokalnoj razini te su postali predmet analitičkog interesa u biznisu i znanosti. U poslovnom svijetu se to odražava u sve većem broju aplikacija za praćenje društvenih medija, a u znanosti u rastućem broju objvaljenih radova i knjiga na tu temu. Analitika društvenih medija u poslovanju je danas standardni alat dok u znanosti još uvijek predstavlja svojevrsnu avangardu zbog spore prilagodbe društvenih znanosti trendovima u IT svijetu ali i općenite tromosti u (društvenim) znanostima. Veću zastupljenost društvenih medija u znanstvenim istraživanjima usporava općenito nezgodan ali i, u zadnje vrijeme dodatno otežan, pristup podatcima koji je u literaturi domišljato okarakteriziran kao  [APIkalipsa](https://www.tandfonline.com/doi/abs/10.1080/1369118X.2019.1637447) zbog restrikcija u strojnom pristupu podatcima sa društveni platformi. Glavni razlog takvim restrikcijama je Facebook-ova afera sa tvrtkom Cambridge Analytica što je dobro prikazano u kontraverznom dokumentarnom filmu [The social Dilemma](https://www.thesocialdilemma.com/) koji sjajno prikazije "duh vremena".

Iako je YouTube dugo vremena bio istraživački zanemaren u usporedbi sa Facebook-om i Twitter-om, u zadnjih nekoliko godina se to počelo mijenjati kada su teme [političkog ekstremizma](https://dl.acm.org/doi/10.1145/3351095.3372879), [dezinformacija](https://firstmonday.org/article/view/10112/8332), [kulturne medijacije](https://www.sciencedirect.com/science/article/abs/pii/S0304422X16300973), [radikalizacije društva](https://www.nytimes.com/2018/03/10/opinion/sunday/youtube-politics-radical.html), [odnosa globalnih i lokalnih medijskih struktura](https://ijoc.org/index.php/ijoc/article/view/5725) te [nasilja nad djecom](https://medium.com/@jamesbridle/something-is-wrong-on-the-internet-c39c471271d2) počele dobivati na društvenoj relevantnosti. U ovom ću postu dati pregled YouTube-a, platforme koja je u zadnjih 15ak godina od servisa za dijeljenje video sadržaja postala globalna medijska kompanija sa jasnim komercijalnim fokusom na monetizaciju objavljenog sadržaja i prihodom od preko 15mlrd USD što čini oko 10-ak posto prihoda njgovog vlasnika Google-a. Cilj je (deskriptivno) prikazati YouTube sadržaj koji je generiran u Hrvatskoj i vidjeti u kakvom je odnosu sa globalnim karakteristikama YouTube platforme. Analiza je inspirana nizom ([I](https://journals.sagepub.com/doi/10.1177/1354856517736979),[II](https://scholarspace.manoa.hawaii.edu/handle/10125/59701),[III](https://eprints.qut.edu.au/202962/1/View_of_Mapping_YouTube_First_Monday.pdf)) nedavno objavljenih radova koji nastoje okarakterizirati (agregatni) YouTube na osnovi različitih podataka i sa različitim uspjehom. Podatci i `code` za ovu analizu su (*web scraped*) preuzeti sa stranica za analizu društvenih medija [SOCIAL BLADE](https://socialblade.com/) i [ChannelCrawler](https://channelcrawler.com/) i OpenSource-ani zajedno sa u [repozitoriju](https://github.com/lusiki/Learning-Social-Media-Analytics) kolegija [Learning Social Media Analytics](https://lusiki.github.io/Learning-Social-Media-Analytics/) u pripremi za sljedeću 2021/22 godinu na [FHS](https://www.hrstud.unizg.hr/).


https://www.tubics.com/blog/number-of-youtube-channels/


## YouTube u Hrvatskoj

Danas je YouTube jedna od dominantnih platformi u svijetu društvenih medija, odnosno, nakon Facebook-a, druga najveći globalni društveni medij na svijetu sa oko [2,9 mlrd korisnika](https://www.statista.com/statistics/272014/global-social-networks-ranked-by-number-of-users/) u 2021. godini, a prema [DIGITAL 2021: CROATIA](https://datareportal.com/reports/digital-2021-croatia?rq=Croatia) izvještaju za 2021. godinu YouTube (na strani potražnje) u Hrvatskoj ima doseg od 2,8 mil stanovnika. Isti izvještaj procjenjuje mjesečni broj posjeta stranici u širokom rasponu od 19 mil - 60 mil (ovisno o servisu: [SEMRUSH](https://www.semrush.com/) ili [similarweb](https://www.similarweb.com/)) te broj jedinstvenih posjeta u rasponu od 1.99 mil - 2.65 mil. Zanimljivo je i znati da prosječni Youtube posjetitelj provede otprilike od 20 do 30 min na platformi i pregleda u prosjeku između 3 i 14 kanala. Visoka popularnost platforme se očituje i na čestom unosu "YouTube" u google tražilicu, odmah nakon najvećih domaćih portala sa vijestima. Korisno je spomenuti da se YouTube-u u Hrvatskoj najčešće pristupa na račanunalu ili laptopu, što nije tipično za ostale web adrese koje se dominantno pregledavaju na mobilnim uređajima te da je YouTube publika relativno mlada i više od pola posjetitelja je u rasponu starosti od 18 do 34 godine. 

```{r data, echo=FALSE,message=FALSE,warning=FALSE}
yt <- read.csv2("../data/YouTube/YT.csv") 
```

<br>
<br>

#### Najpopularnije kategorije kanala


Channel categories are divided into seven main branches. Entertainment, gaming, lifestyle, music, society, and sportseach come with their own subcategories, but a seventh topic, knowledge, is not divided any further. Channels may becategorized into one or several parent topics, and they may or may not be slotted further into subtopics. 

[Kumar](https://policyreview.info/articles/analysis/algorithmic-dance-youtubes-adpocalypse-and-gatekeeping-cultural-content-digital)


```{r, echo=FALSE,message=FALSE,warning=FALSE, fig.height=6, fig.width=10}

img <- jpeg::readJPEG("../Foto/yt8.jpg")


yt %>%
  group_by(genre) %>%
  summarise(Channels = n(),
            Videos = sum(videos, na.rm = TRUE),
            Subscribers = sum(subscribers, na.rm = TRUE),
            Views = sum(views, na.rm = TRUE)) %>%
  slice(-1) %>%
  ungroup() %>%
  gather(., Category, Number, Channels,Videos,Subscribers,Views) %>%
  ggplot(., aes(x = Number, y = reorder(genre,Number))) +
  background_image(img) +
  geom_bar(stat = "identity", alpha = 1) +
  ylab("") +
  xlab("Number") +
  ggtitle("Top (1k) Croatian YouTube channels by genre")+
  theme_bw() +
  facet_wrap(~Category, scales = "free") +
  scale_x_continuous(labels = scales::comma) +
  theme(panel.grid.major = element_blank(), panel.grid.minor = element_blank(),
  panel.background = element_blank(), axis.line = element_line(colour = "black")) 
  

```

Najpopularniji kanali među tisuću kanala sa najvećim brojem pretplatnika u Hrvatskoj su glazba, video igre, zabava te ljudi i blogovi dok se manji broj kanala bavi političkim temama, neprofitnim djelovanjem i aktivizmom. Zanimljivo je da obrazovne teme zauzimaju sredinu i ima ih čak više nego sportskih kanala.



```{r kanali, echo=FALSE, eval=FALSE}
kanali <- yt %>%
  group_by(genre) %>%
  count() %>%
  arrange(.,desc(n)) %>%
  ungroup() %>%
  slice(.,1:(n()-1))

ggplot(kanali, aes(x = n, y = reorder(genre,n))) +
  geom_bar(stat = "identity", alpha = 1) +
  ylab("") +
  xlab("Number of channels") +
  ggtitle("Top (1k) Croatian YouTube channels by genre")+
  theme(panel.grid.major = element_blank(), panel.grid.minor = element_blank(),
  panel.background = element_blank(), axis.line = element_line(colour = "black"))

```

```{r kanaliZAlinkedin, echo=FALSE, eval=FALSE}
img <- jpeg::readJPEG("../Foto/yt8.jpg")
 
topGenre <- ggplot(kanali, aes(x = n, y = reorder(genre,n))) +
  background_image(img) +
  geom_bar(stat = "identity", alpha = 1) +
  ylab("") +
  xlab("Number of channels") +
  ggtitle("Top (1k) Croatian YouTube channels by genre")+
  theme(panel.grid.major = element_blank(), panel.grid.minor = element_blank(),
  panel.background = element_blank(), axis.line = element_line(colour = "black")) 

topGenre

```

```{r, echo=FALSE, eval=FALSE}
kanali_video <- yt %>%
  group_by(genre) %>%
  summarize(videos = sum(videos, na.rm = TRUE)) %>%
  arrange(.,desc(videos)) %>%
  ungroup() %>%
  slice(.,1:(n()-1))

ggplot(kanali_video, aes(x = videos, y = reorder(genre,videos))) +
  geom_bar(stat = "identity", alpha = 1) +
  ylab("") +
  xlab("Number of videos") +
  ggtitle("Top (1k) Croatian YouTube channels by genre")+
  theme(panel.grid.major = element_blank(), panel.grid.minor = element_blank(),
  panel.background = element_blank(), axis.line = element_line(colour = "black")) +
  scale_x_continuous(labels = scales::comma)
```

```{r, echo=FALSE, eval=FALSE}
kanali_subs <- yt %>%
  group_by(genre) %>%
  summarize(subscribers = sum(subscribers, na.rm = TRUE)) %>%
  arrange(.,desc(subscribers)) %>%
  ungroup() %>%
  slice(.,1:(n()-1))

ggplot(kanali_subs, aes(x = subscribers, y = reorder(genre,subscribers))) +
  geom_bar(stat = "identity", alpha = 1) +
  ylab("") +
  xlab("Number of subscribers") +
  ggtitle("Top (1k) Croatian YouTube channels by genre")+
  theme(panel.grid.major = element_blank(), panel.grid.minor = element_blank(),
  panel.background = element_blank(), axis.line = element_line(colour = "black")) +
  scale_x_continuous(labels = scales::comma)

```

```{r, echo=FALSE, eval=FALSE}
kanali_subs <- yt %>%
  group_by(genre) %>%
  summarize(views = sum(views, na.rm = TRUE)) %>%
  arrange(.,desc(views)) %>%
  ungroup() %>%
  slice(.,1:(n()-1))

ggplot(kanali_subs, aes(x = views, y = reorder(genre,views))) +
  geom_bar(stat = "identity", alpha = 1) +
  ylab("") +
  xlab("Number of views") +
  ggtitle("Top (1k) Croatian YouTube channels by genre")+
  theme(panel.grid.major = element_blank(), panel.grid.minor = element_blank(),
  panel.background = element_blank(), axis.line = element_line(colour = "black")) +
  scale_x_continuous(labels = scales::comma)
```



```{r ranges, echo=FALSE, message=FALSE, warning=FALSE}

options(digits = 2, scipen = 999)
ranges <- yt %>%
  mutate(Ranges = cut(subscribers,c(0,1000,10000,100000,Inf))) %>%
  mutate(Ranges = recode_factor(.$Ranges,
                                "(0,1e+03]" = "Bugs",
                                "(1e+03,1e+04]" = "Rodents",
                                "(1e+04,1e+05]" = "Mammals",
                                "(1e+05,Inf]" = "Dinosours")) %>%
  mutate(Ranges = as.character(Ranges))

 rangesGeneral <- ranges %>%
  group_by(Ranges) %>%
  summarise(Channels = n(),
            Videos = sum(videos, na.rm = TRUE),
            Subscribers = sum(subscribers, na.rm = TRUE),
            Views = sum(views, na.rm = TRUE)) %>%
  ungroup() %>%
  slice(-5)



rangesGeneral %>%
  kable(format.args = list(decimal.mark = ',', big.mark = ".")) %>%
  kable_styling()
```


YouTube kanala (na strani ponude) "proizvedenih" u hrvatskoj ima oko 1500. U svijetu ima skoro 40mil kanala danas. što treba staviti u ko

U Hrvatskoj je otprilike Pareto

```{r rangesANDcategories, echo=FALSE, message=FALSE, warning=FALSE, include=FALSE}

options(digits = 2, scipen = 999)

rangesCategory <- ranges %>%
  gather(.,Category, Number,videos, subscribers, views) %>%
  group_by(Category) %>%
  mutate(Total = sum(Number, na.rm = TRUE)) %>%
  mutate("Share %" = (Number / Total)*100) %>%
  select(- Total) %>% 
  #ungroup() %>%
  arrange(desc(`Share %`),.by_group = TRUE)
  

rangesCategory %>%
  kable(format.args = list(decimal.mark = ',', big.mark = ".")) %>%
  kable_styling()


```


```{r descriptivesPERchannel, echo=FALSE, message=FALSE, warning=FALSE}
options(digits = 2, scipen = 999)

descriptivesChannel <- yt %>%
  mutate(Ranges = cut(subscribers,c(0,1000,10000,100000,Inf))) %>%
  mutate(Ranges = recode_factor(.$Ranges,
                                "(0,1e+03]" = "Bugs",
                                "(1e+03,1e+04]" = "Rodents",
                                "(1e+04,1e+05]" = "Mammals",
                                "(1e+05,Inf]" = "Dinosours")) %>%
  select(-link,-lastvideo,-X,-name,-genre) %>%
  gather(.,Category, Number, videos, subscribers, views) %>%
  group_by(Category,Ranges ) %>%
  summarise(Mean = mean(Number,na.rm = TRUE),
            Median = median(Number,na.rm = TRUE),
            std = sd(Number, na.rm = TRUE)) %>%
  na.omit()

descriptivesChannel %>%
  kable(format.args = list(decimal.mark = ',', big.mark = ".")) %>%
  kable_styling()


```


```{r genreBYrange, echo=FALSE, message=FALSE, warning=FALSE, fig.height=7,fig.width=10}

options(digits = 2, scipen = 999)

genreBYrange <- ranges %>%
  select(-X, -name,- link,-lastvideo) %>%
  gather(., Category, Number, subscribers, videos, views) %>%
  group_by(Category) %>%
  mutate(TotBYcategory = sum(Number, na.rm = TRUE)) %>%
  ungroup() %>%
  group_by(Category,Ranges) %>%
  mutate(TotBYCategoryANDRange = sum(Number, na.rm = TRUE)) %>%
  ungroup() %>%
  group_by(Category,Ranges,genre,TotBYCategoryANDRange,TotBYcategory) %>%
  summarise(TotBYCategoryANDRangeANDGenre = sum(Number, na.rm = TRUE)) %>%
  mutate(`Share %` = (TotBYCategoryANDRangeANDGenre / TotBYCategoryANDRange)*100) %>%
  na.omit()
  
  genreBYrange %>%
    ggplot(.,aes(x = Ranges,y = `Share %`, group= genre)) +
    geom_line(aes(color=genre)) +
    geom_point(aes(color=genre)) + 
    facet_wrap(~Category) +
    theme_bw(base_size = 16) +
    theme(axis.text.x=element_text(angle=45,hjust=1))
  
  

```




Daljnja analiza bi uključivala detaljnije podatke o objavljenim video-ima. 





